Class number	Class 1	Class 2	Class 3	Class 4	Class 3	Class 4	Class 5	Class 6	Class 7	Class 8	Class 9	Class 10	Class 9	Class 10	Class 11	Class 12	Class 13	Class 14	Class 15	Class 16	Class 19	Class 20	Class 21	Class 22	Class 23	Class 23	Class 24	Class 24	Class 25	Class 25	Class 26	Class 27	Class 27	Class 28	Class 29	Class 30	Class 31	Class 32	Class 33	Class 34	Class 35	Class 36	Class 37	Class 38	Class 39	Class 40	Class 41	Class 42	Class 43	Class 44	Class 45	Class 46	Class 47	Class 48	Class 49	Class 50	Class 51	Class 52	Class 53	Class 54	Class 55	Class 56	Class 57	Class 58
Subclass			Basic	Basic	Passive	Passive					Basic	Basic	Orthographic variant with schwa	Orthographic variant with affricate											Theme -a-	Theme -e-	Theme -a-	Theme -e-	Theme -a-	Theme -e-		Long form	Short form																															
Regularity	Regular	Regular	Regular	Regular	Regular	Regular	Regular	Regular	Archaic	Archaic	Regular	Regular	Regular	Regular	Archaic	Archaic	Irregular	Irregular	Defective	Defective	Regular	Regular	Archaic	Archaic	Irregular	Irregular	Irregular	Irregular	Suppletive	Suppletive	Irregular	Defective	Defective	Defective	Defective	Defective	Defective	Defective	Suppletive	Suppletive	Irregular	Suppletive	Irregular	Irregular	Suppletive	Suppletive	Irregular	Suppletive	Suppletive	Irregular	Suppletive	Suppletive	Irregular	Irregular	Suppletive	Irregular	Suppletive	Suppletive	Irregular	Irregular	Irregular	Irregular	Suppletive	Suppletive
Initial segment	V	C	V	C	V	C	V	C	V	C	V	C	V	C	V	C	V	C	V	C	V	C	V	C	V	V	C	C	V	V	C	C	C	V	V	C	C	V	V	C	C	C	V	C	V	C	V	C	C	C	V	C	C	V	V	V	C	V	C	C	C	C	V	C
Regular category	E-Class	E-Class	I-Class	I-Class	Passive	Passive	A-Class	A-Class			Causative	Causative	Causative	Causative							Inchoative	Inchoative																																										
Example lemma	երգել	քաղել	ապրիլ	խօսիլ	ածիլուիլ	զզուիլ	աղալ	կարդալ	արտահեղուլ	թողուլ	աճեցնել	մօտեցնել	անցընել	դարձնել	ուսուցանել	ծանուցանել	անցնիլ	մեռնիլ	երկնչիլ	կպչիլ	ամչնալ	նիհարնալ	երդնուլ	զբօսնուլ	իջնալ	իջնել	գտնալ	գտնել	ելլալ	ելլել	դպչիլ	կարենալ	կրնամ	երեւիլ	ունիմ	գիտեմ	կամ	եմ	ըլլալ	գալ	լալ	տալ	արտաբերել	բերել	անդրադառնալ	դառնալ	առնել	բանալ	դնել	դպիլ	երթալ	զարնել	զիջիլ	ընդունիլ	ընել	ըսել	թքնել	իյնալ	խածնել	խաղալ	մնալ	նստիլ	ուտել	տանիլ
Example stem	<X> = երգ	<X> = քաղ	<X> = ապր	<X> = խօս	<X> = ածիլ	<X> = զզ	<X> = աղ	<X> = կարդ	<X> = արտահեղ	<X> = թող	<X> = աճե	<X> = մօտե	<X> = ան	<X> = դար	<X> = ուսուց	<X> = ծանուց	<X> = անց	<X> = մեռ	<X> = երկն	<X> = կպ	<X> = ամչ	<X> = նիհար	երդ	զբօս	<X> = իջ	<X> = իջ	<X> = գտ	<X> = գտ	<Xprs> = ելլ, <Xpst> = ել	<Xprs> = ելլ, <Xpst> = ել	<X> = դպ	<X> = կարե	<X> = կր	<X> = երեւ	<X> = ուն	<X> = գիտ	<X> = կ	ե	<Xprs> = ըլլ, <Xst> = եղ	<Xprs> = գ, <Xst> = եկ	<X> = լ	<Xprs> = տ, <Xpst> = տու	<X> = արտաբեր	<X> = բեր	<Xprs> = անդրադառն, <Xpst> = անդրադարձ	<Xprs> = դառն, <Xpst> = դարձ	<X> = առ	<Xprs> = բան, <Xpst> = բաց	<Xprs> = դն, <Xpst> = դր, <Ximp> = դ	<X> = դպ	<Xprs> = երթ, <Xpst> = գ, <Xps3> = գն	<Xprs> = զարն, <Xpst> = զարկ	<X> = զիջ	<X> = ընդուն	<Xprs> = ըն, <Xpst> = ըր	<X> = ըս	<Xprs> = թք, <Ximp> = թուք	<Xprs> = իյն, <Xpst> = ինկ	<X> = խած	<X> = խաղ	<X> = մն	<X> = նստ	<Xprs> = ուտ, <Xpst> = կեր	<Xprs> = տան, <Xpst> = տար
Affix	-ել	-ել	-իլ	-իլ	-ուիլ	-ուիլ	-ալ	-ալ	-ուլ	-ուլ	-ցնել	-ցնել	-ցընել	-ձնել	-անել	-անել	-նիլ	-նիլ	-չիլ	-չիլ	-նալ	-նալ	-նուլ	-նուլ	-նալ	-նել	-նալ	-նել	-ալ	-ել	-չիլ	-նալ	-նամ	-իլ	-իմ	-եմ	-ամ	-մ	-ալ	-ալ	-ալ	-ալ	-ել	-ել	-ալ	-ալ	-նել	-ալ	-ել	-իլ	-ալ	-ել	-իլ	-իլ	-ել	-ել	-նել	-ալ	-նել	-ալ	-ալ	-իլ	-ել	-իլ
evidential participle	<X>եր	<X>եր	<X>եր	<X>եր	<X>ուեր	<X>ուեր	<X>ացեր	<X>ացեր	<X>եր, <X>ուցեր	<X>եր, <X>ուցեր	<X>ցուցեր	<X>ցուցեր	<X>ցուցեր	<X>ձուցեր	<X>եր	<X>եր	<X>եր	<X>եր			<X>ցեր	<X>ցեր	<X>ուեր	<X>ուեր	<X>եր	<X>եր	<X>եր	<X>եր	<Xpst>եր	<Xpst>եր	<X>եր		<X>ցեր						<Xpst>եր	<Xpst>եր	<X>ացեր	<Xpst>եր	<X>եր	<X>եր	<Xpst>եր	<Xpst>եր	<X>եր	<Xpst>եր	<Xpst>եր	<X>եր	<Xpst>ացեր	<Xpst>եր	<X>եր	<X>եր	<Xpst>եր	<X>եր	<Xprs>եր	<Xpst>եր	<X>եր	<X>ցեր	<X>ացեր	<X>եր	<Xpst>եր	<Xpst>եր
future participle	<X>ելու	<X>ելու	<X>ելու	<X>ելու	<X>ուելու	<X>ուելու	<X>ալու	<X>ալու	<X>ելու	<X>ելու	<X>ցնելու	<X>ցնելու	<X>ցընելու	<X>ձնելու	<X>անելու	<X>անելու	<X>նելու	<X>նելու	<X>չելու	<X>չելու	<X>նալու	<X>նալու	<X>նելու	<X>նելու	<X>նալու	<X>նելու	<X>նալու	<X>նելու	<Xprs>ալու	<Xprs>ելու	<X>չելու	<X>նալու		<X>ելու					<Xprs>ալու	<Xprs>ալու	<X>ալու	<Xprs>ալու	<X>ելու	<X>ելու	<Xprs>ալու	<Xprs>ալու	<X>նելու	<Xprs>ալու	<Xprs>ելու	<X>ելու	<Xprs>ալու	<Xprs>ելու	<X>ելու	<X>ելու	<Xprs>ելու	<X>ելու	<Xprs>նելու	<Xprs>ալու	<X>նելու	<X>ալու	<X>ալու	<X>ելու	<Xprs>ելու	<Xprs>ելու
imperative 2pl	<X>եցէ՛ք	<X>եցէ՛ք	<X>եցէ՛ք	<X>եցէ՛ք	<X>ուեցէ՛ք	<X>ուեցէ՛ք	<X>ացէ՛ք	<X>ացէ՛ք	<X>եցէ՛ք, <X>է՛ք, <X>ուցէ՛ք	<X>եցէ՛ք, <X>է՛ք, <X>ուցէ՛ք	<X>ցուցէ՛ք	<X>ցուցէ՛ք	<X>ցուցէ՛ք	<X>ձուցէ՛ք	<X>է՛ք	<X>է՛ք	<X>է՛ք	<X>է՛ք	<X>է՛ք	<X>է՛ք	<X>ցէ՛ք	<X>ցէ՛ք	<X>ուէ՛ք	<X>նեցէ՛ք	<X>է՛ք	<X>է՛ք	<X>է՛ք	<X>է՛ք	<Xpst>է՛ք	<Xpst>է՛ք	<X>է՛ք		<X>ցէ՛ք						<Xpst>է՛ք	<Xpst>է՛ք	<X>ացէ՛ք	<Xpst>է՛ք	<X>է՛ք	<X>է՛ք	<Xpst>է՛ք	<Xpst>է՛ք	<X>է՛ք	<Xpst>է՛ք	<Xpst>է՛ք	<X>է՛ք	<Xpst>ացէ՛ք	<Xpst>է՛ք	<X>է՛ք	<X>եցէ՛ք	<Xpst>է՛ք	<X>է՛ք	<Xprs>է՛ք	<Xpst>է՛ք	<X>է՛ք	<X>ացէ՛ք, <X>ցէ՛ք	<X>ացէ՛ք	<X>եցէ՛ք, <X>է՛ք	<Xpst>է՛ք	<Xpst>է՛ք
imperative 2sg	<X>է՛	<X>է՛	<X>ի՛ր, <X>է՛	<X>ի՛ր, <X>է՛	<X>ուէ՛, <X>ուի՛ր	<X>ուէ՛, <X>ուի՛ր	<X>ա՛	<X>ա՛	արտահե՛ղ, <X>ո՛ւ, <X>ո՛ւր	թո՛ղ, <X>ո՛ւ, <X>ո՛ւր	<X>ցո՛ւր	<X>ցո՛ւր	<X>ցո՛ւր	<X>ձո՛ւր	<X>ո՛ւր	<X>ո՛ւր	<X>ի՛ր	<X>ի՛ր	<X>է՛, <X>ի՛ր	<X>ի՛ր	<X>ցի՛ր	<X>ցի՛ր	<X>ուի՛ր	<X>նէ՛, <X>ի՛ր	<X>ի՛ր	<X>ի՛ր	<X>ի՛ր	<X>ի՛ր	<Xpst>ի՛ր, <Xpst>՛	<Xpst>ի՛ր, <Xpst>՛	<X>է՛, <X>ի՛ր		<X>ցի՛ր						<Xpst>ի՛ր	<Xpst>ո՛ւր	<X>ա՛ց	<Xprs>ո՛ւր	<X>՛	<X>՛	<Xpst>ի՛ր	<Xpst>ի՛ր	<X>՛	<Xpst>՛	<Ximp>ի՛ր	<X>է՛, <X>ի՛ր	<Xps3>ա՛	<Xpst>՛	<X>է՛, <X>ի՛ր	<X>ի՛ր, <X>է՛	<Xpst>է՛	<X>է՛	<Xprs>է՛, <Xprs>ի՛ր, <Ximp>՛	<Xpst>ի՛ր	<X>ի՛ր, <X>՛	<X>ցի՛ր, <X>ա՛	<X>ացի՛ր, <X>ա՛	<X>է՛, <X>ի՛ր	<Xpst>՛	<Xpst>՛
indicative past 1pl	<X>եցինք	<X>եցինք	<X>եցանք	<X>եցանք	<X>ուեցանք	<X>ուեցանք	<X>ացինք	<X>ացինք	<X>ուցինք	<X>ուցինք, <X>ինք	<X>ցուցինք	<X>ցուցինք	<X>ցուցինք	<X>ձուցինք	<X>ինք	<X>ինք	<X>անք	<X>անք	<X>անք	<X>անք	<X>ցանք	<X>ցանք	<X>ուանք	<X>նեցինք	<X>անք	<X>անք	<X>անք	<X>անք	<Xpst>անք	<Xpst>անք	<X>անք		<X>ցանք						<Xpst>անք	<Xpst>անք	<X>ացինք	<Xpst>ինք	<X>ինք	<X>ինք	<Xpst>անք	<Xpst>անք	<X>ինք	<Xpst>ինք	<Xpst>ինք	<X>անք	<Xpst>ացինք	<Xpst>ինք	<X>անք	<X>եցանք, <X>եցինք	<Xpst>ինք	<X>ինք	<Xprs>անք, <Xprs>ինք	<Xpst>անք	<X>անք, <X>ինք	<X>ացինք, <X>ցանք	<X>ացինք	<X>եցանք, <X>անք	<Xpst>անք	<Xpst>ինք
indicative past 1sg	<X>եցի	<X>եցի	<X>եցայ	<X>եցայ	<X>ուեցայ	<X>ուեցայ	<X>ացի	<X>ացի	<X>ուցի	<X>ուցի, <X>ի	<X>ցուցի	<X>ցուցի	<X>ցուցի	<X>ձուցի	<X>ի	<X>ի	<X>այ	<X>այ	<X>այ	<X>այ	<X>ցայ	<X>ցայ	<X>ուայ	<X>նեցի	<X>այ	<X>այ	<X>այ	<X>այ	<Xpst>այ	<Xpst>այ	<X>այ		<X>ցայ						<Xpst>այ	<Xpst>այ	<X>ացի	<Xpst>ի	<X>ի	<X>ի	<Xpst>այ	<Xpst>այ	<X>ի	<Xpst>ի	<Xpst>ի	<X>այ	<Xpst>ացի	<Xpst>ի	<X>այ	<X>եցայ, <X>եցի	<Xpst>ի	<X>ի	<Xprs>այ, <Xprs>ի	<Xpst>այ	<X>այ, <X>ի	<X>ացի, <X>ցայ	<X>ացի	<X>եցայ, <X>այ	<Xpst>այ	<Xpst>ի
indicative past 2pl	<X>եցիք	<X>եցիք	<X>եցաք	<X>եցաք	<X>ուեցաք	<X>ուեցաք	<X>ացիք	<X>ացիք	<X>ուցիք	<X>ուցիք, <X>իք	<X>ցուցիք	<X>ցուցիք	<X>ցուցիք	<X>ձուցիք	<X>իք	<X>իք	<X>աք	<X>աք	<X>աք	<X>աք	<X>ցաք	<X>ցաք	<X>ուաք	<X>նեցիք	<X>աք	<X>աք	<X>աք	<X>աք	<Xpst>աք	<Xpst>աք	<X>աք		<X>ցաք						<Xpst>աք	<Xpst>աք	<X>ացիք	<Xpst>իք	<X>իք	<X>իք	<Xpst>աք	<Xpst>աք	<X>իք	<Xpst>իք	<Xpst>իք	<X>աք	<Xpst>ացիք	<Xpst>իք	<X>աք	<X>եցաք, <X>եցիք	<Xpst>իք	<X>իք	<Xprs>աք, <Xprs>իք	<Xpst>աք	<X>աք, <X>իք	<X>ացիք, <X>ցաք	<X>ացիք	<X>եցաք, <X>աք	<Xpst>աք	<Xpst>իք
indicative past 2sg	<X>եցիր	<X>եցիր	<X>եցար	<X>եցար	<X>ուեցար	<X>ուեցար	<X>ացիր	<X>ացիր	<X>ուցիր	<X>ուցիր, <X>իր	<X>ցուցիր	<X>ցուցիր	<X>ցուցիր	<X>ձուցիր	<X>իր	<X>իր	<X>ար	<X>ար	<X>ար	<X>ար	<X>ցար	<X>ցար	<X>ուար	<X>նեցիր	<X>ար	<X>ար	<X>ար	<X>ար	<Xpst>ար	<Xpst>ար	<X>ար		<X>ցար						<Xpst>ար	<Xpst>ար	<X>ացիր	<Xpst>իր	<X>իր	<X>իր	<Xpst>ար	<Xpst>ար	<X>իր	<Xpst>իր	<Xpst>իր	<X>ար	<Xpst>ացիր	<Xpst>իր	<X>ար	<X>եցար, <X>եցիր	<Xpst>իր	<X>իր	<Xprs>ար, <Xprs>իր	<Xpst>ար	<X>ար, <X>իր	<X>ացիր, <X>ցար	<X>ացիր	<X>եցար, <X>ար	<Xpst>ար	<Xpst>իր
indicative past 3pl	<X>եցին	<X>եցին	<X>եցան	<X>եցան	<X>ուեցան	<X>ուեցան	<X>ացին	<X>ացին	<X>ուցին	<X>ուցին, <X>ին	<X>ցուցին	<X>ցուցին	<X>ցուցին	<X>ձուցին	<X>ին	<X>ին	<X>ան	<X>ան	<X>ան	<X>ան	<X>ցան	<X>ցան	<X>ուան	<X>նեցին	<X>ան	<X>ան	<X>ան	<X>ան	<Xpst>ան	<Xpst>ան	<X>ան		<X>ցան						<Xpst>ան	<Xpst>ան	<X>ացին	<Xpst>ին	<X>ին	<X>ին	<Xpst>ան	<Xpst>ան	<X>ին	<Xpst>ին	<Xpst>ին	<X>ան	<Xpst>ացին	<Xpst>ին	<X>ան	<X>եցան, <X>եցին	<Xpst>ին	<X>ին	<Xprs>ան, <Xprs>ին	<Xpst>ան	<X>ան, <X>ին	<X>ացին, <X>ցան	<X>ացին	<X>եցան, <X>ան	<Xpst>ան	<Xpst>ին
indicative past 3sg	<X>եց	<X>եց	<X>եցաւ	<X>եցաւ	<X>ուեցաւ	<X>ուեցաւ	<X>աց	<X>աց	<X>ուց	<X>ուց, <X>	<X>ցուց	<X>ցուց	<X>ցուց	<X>ձուց	<X>	<X>	<X>աւ	<X>աւ	<X>աւ	<X>աւ	<X>ցաւ	<X>ցաւ	<X>ուաւ	<X>նեց	<X>աւ	<X>աւ	<X>աւ	<X>աւ	<Xpst>աւ	<Xpst>աւ	<X>աւ		<X>ցաւ						<Xpst>աւ	<Xpst>աւ	<X>ացաւ	<Xpst>աւ	<X>աւ	<X>աւ	<Xpst>աւ	<Xpst>աւ	<X>աւ	<Xpst>աւ	<Xpst>աւ	<X>աւ	<Xps3>աց	<Xpst>աւ	<X>աւ	<X>եց, <X>եցաւ	<Xpst>աւ	<X>աւ	<Xprs>աւ	<Xpst>աւ	<X>աւ	<X>աց, <X>ցաւ	<X>աց	<X>եցաւ, <X>աւ	<Xpst>աւ	<Xpst>աւ
indicative past imperfect 1pl	կ'<X>էինք	կը <X>էինք	կ'<X>էինք	կը <X>էինք	կ'<X>ուէինք	կը <X>ուէինք	կ'<X>այինք	կը <X>այինք	կ'<X>էինք, կ'<X>ուինք	կը <X>էինք, կը <X>ուինք	կ'<X>ցնէինք	կը <X>ցնէինք	կ'<X>ցընէինք	կը <X>ձնէինք	կ'<X>անէինք	կը <X>անէինք	կ'<X>նէինք	կը <X>նէինք	կ'<X>չէինք		կ'<X>նայինք	կը <X>նայինք	կ'<X>նէինք	կը <X>նէինք	կ'<X>նայինք	կ'<X>նէինք	կը <X>նայինք	կը <X>նէինք	կ'<Xprs>այինք	կ'<Xprs>էինք	կը <X>չէինք		<X>նայինք	կ'<X>ինք	<X>էինք	<X>էինք	<X>այինք	էինք	կ'<Xprs>այինք	կու <Xprs>այինք	կու <X>այինք	կու <Xprs>այինք	կ'<X>էինք	կը <X>էինք	կ'<Xprs>այինք	կը <Xprs>այինք	կ'<X>նէինք	կը <Xprs>այինք	կը <Xprs>էինք	կը <X>էինք	կ'<Xprs>այինք	կը <Xprs>էինք	կը <X>էինք	կ'<X>էինք	կ'<Xprs>էինք	կ'<X>էինք	կը <Xprs>նէինք	կ'<Xprs>այինք	կը <X>նէինք	կը <X>այինք	կը <X>այինք	կը <X>էինք	կ'<Xprs>էինք	կը <Xprs>էինք
indicative past imperfect 1sg	կ'<X>էի	կը <X>էի	կ'<X>էի	կը <X>էի	կ'<X>ուէի	կը <X>ուէի	կ'<X>այի	կը <X>այի	կ'<X>էի, կ'<X>ուի	կը <X>էի, կը <X>ուի	կ'<X>ցնէի	կը <X>ցնէի	կ'<X>ցընէի	կը <X>ձնէի	կ'<X>անէի	կը <X>անէի	կ'<X>նէի	կը <X>նէի	կ'<X>չէի		կ'<X>նայի	կը <X>նայի	կ'<X>նէի	կը <X>նէի	կ'<X>նայի	կ'<X>նէի	կը <X>նայի	կը <X>նէի	կ'<Xprs>այի	կ'<Xprs>էի	կը <X>չէի		<X>նայի	կ'<X>իմ	<X>էի	<X>էի	<X>այի	էի	կ'<Xprs>այի	կու <Xprs>այի	կու <X>այի	կու <Xprs>այի	կ'<X>էի	կը <X>էի	կ'<Xprs>այի	կը <Xprs>այի	կ'<X>նէի	կը <Xprs>այի	կը <Xprs>էի	կը <X>էի	կ'<Xprs>այի	կը <Xprs>էի	կը <X>էի	կ'<X>էի	կ'<Xprs>էի	կ'<X>էի	կը <Xprs>նէի	կ'<Xprs>այի	կը <X>նէի	կը <X>այի	կը <X>այի	կը <X>էի	կ'<Xprs>էի	կը <Xprs>էի
indicative past imperfect 2pl	կ'<X>էիք	կը <X>էիք	կ'<X>էիք	կը <X>էիք	կ'<X>ուէիք	կը <X>ուէիք	կ'<X>այիք	կը <X>այիք	կ'<X>էիք, կ'<X>ուիք	կը <X>էիք, կը <X>ուիք	կ'<X>ցնէիք	կը <X>ցնէիք	կ'<X>ցընէիք	կը <X>ձնէիք	կ'<X>անէիք	կը <X>անէիք	կ'<X>նէիք	կը <X>նէիք	կ'<X>չէիք		կ'<X>նայիք	կը <X>նայիք	կ'<X>նէիք	կը <X>նէիք	կ'<X>նայիք	կ'<X>նէիք	կը <X>նայիք	կը <X>նէիք	կ'<Xprs>այիք	կ'<Xprs>էիք	կը <X>չէիք		<X>նայիք	կ'<X>իք	<X>էիք	<X>էիք	<X>այիք	էիք	կ'<Xprs>այիք	կու <Xprs>այիք	կու <X>այիք	կու <Xprs>այիք	կ'<X>էիք	կը <X>էիք	կ'<Xprs>այիք	կը <Xprs>այիք	կ'<X>նէիք	կը <Xprs>այիք	կը <Xprs>էիք	կը <X>էիք	կ'<Xprs>այիք	կը <Xprs>էիք	կը <X>էիք	կ'<X>էիք	կ'<Xprs>էիք	կ'<X>էիք	կը <Xprs>նէիք	կ'<Xprs>այիք	կը <X>նէիք	կը <X>այիք	կը <X>այիք	կը <X>էիք	կ'<Xprs>էիք	կը <Xprs>էիք
indicative past imperfect 2sg	կ'<X>էիր	կը <X>էիր	կ'<X>էիր	կը <X>էիր	կ'<X>ուէիր	կը <X>ուէիր	կ'<X>այիր	կը <X>այիր	կ'<X>էիր, կ'<X>ուիր	կը <X>էիր, կը <X>ուիր	կ'<X>ցնէիր	կը <X>ցնէիր	կ'<X>ցընէիր	կը <X>ձնէիր	կ'<X>անէիր	կը <X>անէիր	կ'<X>նէիր	կը <X>նէիր	կ'<X>չէիր		կ'<X>նայիր	կը <X>նայիր	կ'<X>նէիր	կը <X>նէիր	կ'<X>նայիր	կ'<X>նէիր	կը <X>նայիր	կը <X>նէիր	կ'<Xprs>այիր	կ'<Xprs>էիր	կը <X>չէիր		<X>նայիր	կ'<X>իս	<X>էիր	<X>էիր	<X>այիր	էիր	կ'<Xprs>այիր	կու <Xprs>այիր	կու <X>այիր	կու <Xprs>այիր	կ'<X>էիր	կը <X>էիր	կ'<Xprs>այիր	կը <Xprs>այիր	կ'<X>նէիր	կը <Xprs>այիր	կը <Xprs>էիր	կը <X>էիր	կ'<Xprs>այիր	կը <Xprs>էիր	կը <X>էիր	կ'<X>էիր	կ'<Xprs>էիր	կ'<X>էիր	կը <Xprs>նէիր	կ'<Xprs>այիր	կը <X>նէիր	կը <X>այիր	կը <X>այիր	կը <X>էիր	կ'<Xprs>էիր	կը <Xprs>էիր
indicative past imperfect 3pl	կ'<X>էին	կը <X>էին	կ'<X>էին	կը <X>էին	կ'<X>ուէին	կը <X>ուէին	կ'<X>ային	կը <X>ային	կ'<X>էին, կ'<X>ուին	կը <X>էին, կը <X>ուին	կ'<X>ցնէին	կը <X>ցնէին	կ'<X>ցընէին	կը <X>ձնէին	կ'<X>անէին	կը <X>անէին	կ'<X>նէին	կը <X>նէին	կ'<X>չէին		կ'<X>նային	կը <X>նային	կ'<X>նէին	կը <X>նէին	կ'<X>նային	կ'<X>նէին	կը <X>նային	կը <X>նէին	կ'<Xprs>ային	կ'<Xprs>էին	կը <X>չէին		<X>նային	կ'<X>ին	<X>էին	<X>էին	<X>ային	էին	կ'<Xprs>ային	կու <Xprs>ային	կու <X>ային	կու <Xprs>ային	կ'<X>էին	կը <X>էին	կ'<Xprs>ային	կը <Xprs>ային	կ'<X>նէին	կը <Xprs>ային	կը <Xprs>էին	կը <X>էին	կ'<Xprs>ային	կը <Xprs>էին	կը <X>էին	կ'<X>էին	կ'<Xprs>էին	կ'<X>էին	կը <Xprs>նէին	կ'<Xprs>ային	կը <X>նէին	կը <X>ային	կը <X>ային	կը <X>էին	կ'<Xprs>էին	կը <Xprs>էին
indicative past imperfect 3sg	կ'<X>էր	կը <X>էր	կ'<X>էր	կը <X>էր	կ'<X>ուէր	կը <X>ուէր	կ'<X>ար	կը <X>ար	կ'<X>էր, կ'<X>ուր	կը <X>էր, կը <X>ուր	կ'<X>ցնէր	կը <X>ցնէր	կ'<X>ցընէր	կը <X>ձնէր	կ'<X>անէր	կը <X>անէր	կ'<X>նէր	կը <X>նէր	կ'<X>չէր		կ'<X>նար	կը <X>նար	կ'<X>նէր	կը <X>նէր	կ'<X>նար	կ'<X>նէր	կը <X>նար	կը <X>նէր	կ'<Xprs>ար	կ'<Xprs>էր	կը <X>չէր		<X>նար	կ'<X>ի	<X>էր	<X>էր	<X>ար	էր	կ'<Xprs>ար	կու <Xprs>ար	կու <X>ար	կու <Xprs>ար	կ'<X>էր	կը <X>էր	կ'<Xprs>ար	կը <Xprs>ար	կ'<X>նէր	կը <Xprs>ար	կը <Xprs>էր	կը <X>էր	կ'<Xprs>ար	կը <Xprs>էր	կը <X>էր	կ'<X>էր	կ'<Xprs>էր	կ'<X>էր	կը <Xprs>նէր	կ'<Xprs>ար	կը <X>նէր	կը <X>ար	կը <X>ար	կը <X>էր	կ'<Xprs>էր	կը <Xprs>էր
indicative present 1pl	կ'<X>ենք	կը <X>ենք	կ'<X>ինք	կը <X>ինք	կ'<X>ուինք	կը <X>ուինք	կ'<X>անք	կը <X>անք	կ'<X>ենք, կ'<X>ունք	կը <X>ունք	կ'<X>ցնենք	կը <X>ցնենք	կ'<X>ցընենք	կը <X>ձնենք	կ'<X>անենք	կը <X>անենք	կ'<X>նինք	կը <X>նինք	կ'<X>չինք	կը <X>չինք	կ'<X>նանք	կը <X>նանք	կ'<X>նունք	կը <X>նունք	կ'<X>նանք	կ'<X>նենք	կը <X>նանք	կը <X>նենք	կ'<Xprs>անք	կ'<Xprs>ենք	կը <X>չինք		<X>նանք	կ'<X>էինք	<X>ինք	<X>ենք	<X>անք	ենք	կ'<Xprs>անք	կու <Xprs>անք	կու <X>անք	կու <Xprs>անք	կ'<X>ենք	կը <X>ենք	կ'<Xprs>անք	կը <Xprs>անք	կ'<X>նենք	կը <Xprs>անք	կը <Xprs>ենք	կը <X>ինք	կ'<Xprs>անք	կը <Xprs>ենք	կը <X>ինք	կ'<X>ինք	կ'<Xprs>ենք	կ'<X>ենք	կը <Xprs>նենք	կ'<Xprs>անք	կը <X>նենք	կը <X>անք	կը <X>անք	կը <X>ինք	կ'<Xprs>ենք	կը <Xprs>ինք
indicative present 1sg	կ'<X>եմ	կը <X>եմ	կ'<X>իմ	կը <X>իմ	կ'<X>ուիմ	կը <X>ուիմ	կ'<X>ամ	կը <X>ամ	կ'<X>եմ, կ'<X>ում	կը <X>ում	կ'<X>ցնեմ	կը <X>ցնեմ	կ'<X>ցընեմ	կը <X>ձնեմ	կ'<X>անեմ	կը <X>անեմ	կ'<X>նիմ	կը <X>նիմ	կ'<X>չիմ	կը <X>չիմ	կ'<X>նամ	կը <X>նամ	կ'<X>նում	կը <X>նում	կ'<X>նամ	կ'<X>նեմ	կը <X>նամ	կը <X>նեմ	կ'<Xprs>ամ	կ'<Xprs>եմ	կը <X>չիմ		<X>նամ	կ'<X>էի	<X>իմ	<X>եմ	<X>ամ	եմ	կ'<Xprs>ամ	կու <Xprs>ամ	կու <X>ամ	կու <Xprs>ամ	կ'<X>եմ	կը <X>եմ	կ'<Xprs>ամ	կը <Xprs>ամ	կ'<X>նեմ	կը <Xprs>ամ	կը <Xprs>եմ	կը <X>իմ	կ'<Xprs>ամ	կը <Xprs>եմ	կը <X>իմ	կ'<X>իմ	կ'<Xprs>եմ	կ'<X>եմ	կը <Xprs>նեմ	կ'<Xprs>ամ	կը <X>նեմ	կը <X>ամ	կը <X>ամ	կը <X>իմ	կ'<Xprs>եմ	կը <Xprs>իմ
indicative present 2pl	կ'<X>էք	կը <X>էք	կ'<X>իք	կը <X>իք	կ'<X>ուիք	կը <X>ուիք	կ'<X>աք	կը <X>աք	կ'<X>էք, կ'<X>ուք	կը <X>ուք	կ'<X>ցնէք	կը <X>ցնէք	կ'<X>ցընէք	կը <X>ձնէք	կ'<X>անէք	կը <X>անէք	կ'<X>նիք	կը <X>նիք	կ'<X>չիք	կը <X>չիք	կ'<X>նաք	կը <X>նաք	կ'<X>նուք	կը <X>նուք	կ'<X>նաք	կ'<X>նէք	կը <X>նաք	կը <X>նէք	կ'<Xprs>աք	կ'<Xprs>էք	կը <X>չիք		<X>նաք	կ'<X>էիք	<X>իք	<X>էք	<X>աք	էք	կ'<Xprs>աք	կու <Xprs>աք	կու <X>աք	կու <Xprs>աք	կ'<X>էք	կը <X>էք	կ'<Xprs>աք	կը <Xprs>աք	կ'<X>նէք	կը <Xprs>աք	կը <Xprs>էք	կը <X>իք	կ'<Xprs>աք	կը <Xprs>էք	կը <X>իք	կ'<X>իք	կ'<Xprs>էք	կ'<X>էք	կը <Xprs>նէք	կ'<Xprs>աք	կը <X>նէք	կը <X>աք	կը <X>աք	կը <X>իք	կ'<Xprs>էք	կը <Xprs>իք
indicative present 2sg	կ'<X>ես	կը <X>ես	կ'<X>իս	կը <X>իս	կ'<X>ուիս	կը <X>ուիս	կ'<X>աս	կը <X>աս	կ'<X>ես, կ'<X>ուս	կը <X>ուս	կ'<X>ցնես	կը <X>ցնես	կ'<X>ցընես	կը <X>ձնես	կ'<X>անես	կը <X>անես	կ'<X>նիս	կը <X>նիս	կ'<X>չիս	կը <X>չիս	կ'<X>նաս	կը <X>նաս	կ'<X>նուս	կը <X>նուս	կ'<X>նաս	կ'<X>նես	կը <X>նաս	կը <X>նես	կ'<Xprs>աս	կ'<Xprs>ես	կը <X>չիս		<X>նաս	կ'<X>էիր	<X>իս	<X>ես	<X>աս	ես	կ'<Xprs>աս	կու <Xprs>աս	կու <X>աս	կու <Xprs>աս	կ'<X>ես	կը <X>ես	կ'<Xprs>աս	կը <Xprs>աս	կ'<X>նես	կը <Xprs>աս	կը <Xprs>ես	կը <X>իս	կ'<Xprs>աս	կը <Xprs>ես	կը <X>իս	կ'<X>իս	կ'<Xprs>ես	կ'<X>ես	կը <Xprs>նես	կ'<Xprs>աս	կը <X>նես	կը <X>աս	կը <X>աս	կը <X>իս	կ'<Xprs>ես	կը <Xprs>իս
indicative present 3pl	կ'<X>են	կը <X>են	կ'<X>ին	կը <X>ին	կ'<X>ուին	կը <X>ուին	կ'<X>ան	կը <X>ան	կ'<X>են, կ'<X>ուն	կը <X>ուն	կ'<X>ցնեն	կը <X>ցնեն	կ'<X>ցընեն	կը <X>ձնեն	կ'<X>անեն	կը <X>անեն	կ'<X>նին	կը <X>նին	կ'<X>չին	կը <X>չին	կ'<X>նան	կը <X>նան	կ'<X>նուն	կը <X>նուն	կ'<X>նան	կ'<X>նեն	կը <X>նան	կը <X>նեն	կ'<Xprs>ան	կ'<Xprs>են	կը <X>չին		<X>նան	կ'<X>էին	<X>ին	<X>են	<X>ան	են	կ'<Xprs>ան	կու <Xprs>ան	կու <X>ան	կու <Xprs>ան	կ'<X>են	կը <X>են	կ'<Xprs>ան	կը <Xprs>ան	կ'<X>նեն	կը <Xprs>ան	կը <Xprs>են	կը <X>ին	կ'<Xprs>ան	կը <Xprs>են	կը <X>ին	կ'<X>ին	կ'<Xprs>են	կ'<X>են	կը <Xprs>նեն	կ'<Xprs>ան	կը <X>նեն	կը <X>ան	կը <X>ան	կը <X>ին	կ'<Xprs>են	կը <Xprs>ին
indicative present 3sg	կ'<X>է	կը <X>է	կ'<X>ի	կը <X>ի	կ'<X>ուի	կը <X>ուի	կ'<X>այ	կը <X>այ	կ'<X>է, կ'<X>ու	կը <X>ու	կ'<X>ցնէ	կը <X>ցնէ	կ'<X>ցընէ	կը <X>ձնէ	կ'<X>անէ	կը <X>անէ	կ'<X>նի	կը <X>նի	կ'<X>չի	կը <X>չի	կ'<X>նայ	կը <X>նայ	կ'<X>նու	կը <X>նու	կ'<X>նայ	կ'<X>նէ	կը <X>նայ	կը <X>նէ	կ'<Xprs>այ	կ'<Xprs>է	կը <X>չի		<X>նայ	կ'<X>էր	<X>ի	<X>է	<X>այ	է	կ'<Xprs>այ	կու <Xprs>այ	կու <X>այ	կու <Xprs>այ	կ'<X>է	կը <X>է	կ'<Xprs>այ	կը <Xprs>այ	կ'<X>նէ	կը <Xprs>այ	կը <Xprs>է	կը <X>ի	կ'<Xprs>այ	կը <Xprs>է	կը <X>ի	կ'<X>ի	կ'<Xprs>է	կ'<X>է	կը <Xprs>նէ	կ'<Xprs>այ	կը <X>նէ	կը <X>այ	կը <X>այ	կը <X>ի	կ'<Xprs>է	կը <Xprs>ի
infinitival	<X>ել	<X>ել	<X>իլ	<X>իլ	<X>ուիլ	<X>ուիլ	<X>ալ	<X>ալ	<X>ուլ	<X>ուլ	<X>ցնել	<X>ցնել	<X>ցընել	<X>ձնել	<X>անել	<X>անել	<X>նիլ	<X>նիլ	<X>չիլ	<X>չիլ	<X>նալ	<X>նալ	<X>նուլ	<X>նուլ	<X>նալ	<X>նել	<X>նալ	<X>նել	<Xprs>ալ	<Xprs>ել	<X>չիլ	<X>նալ		<X>իլ					<Xprs>ալ	<Xprs>ալ	<X>ալ	<Xprs>ալ	<X>ել	<X>ել	<Xprs>ալ	<Xprs>ալ	<X>նել	<Xprs>ալ	<Xprs>ել	<X>իլ	<Xprs>ալ	<Xprs>ել	<X>իլ	<X>իլ	<Xprs>ել	<X>ել	<Xprs>նել	<Xprs>ալ	<X>նել	<X>ալ	<X>ալ	<X>իլ	<Xprs>ել	<Xprs>իլ
negative future participle	չ<X>ելու	չ<X>ելու	չ<X>ելու	չ<X>ելու	չ<X>ուելու	չ<X>ուելու	չ<X>ալու	չ<X>ալու	չ<X>ելու	չ<X>ելու	չ<X>ցնելու	չ<X>ցնելու	չ<X>ցընելու	չ<X>ձնելու	չ<X>անելու	չ<X>անելու	չ<X>նելու	չ<X>նելու	չ<X>չելու	չ<X>չելու	չ<X>նալու	չ<X>նալու	չ<X>նելու	չ<X>նելու	չ<X>նալու	չ<X>նելու	չ<X>նալու	չ<X>նելու	չ<Xprs>ալու	չ<Xprs>ելու	չ<X>չելու	չ<X>նալու		չ<X>ելու					չ<Xprs>ալու	չ<Xprs>ալու	չ<X>ալու	չ<Xprs>ալու	չ<X>ելու	չ<X>ելու	չ<Xprs>ալու	չ<Xprs>ալու	չ<X>նելու	չ<Xprs>ալու	չ<Xprs>ելու	չ<X>ելու	չ<Xprs>ալու	չ<Xprs>ելու	չ<X>ելու	չ<X>ելու	չ<Xprs>ելու	չ<X>ելու	չ<Xprs>նելու	չ<Xprs>ալու	չ<X>նելու	չ<X>ալու	չ<X>ալու	չ<X>ելու	չ<Xprs>ելու	չ<Xprs>ելու
negative indicative past 1pl	չ<X>եցինք	չ<X>եցինք	չ<X>եցանք	չ<X>եցանք	չ<X>ուեցանք	չ<X>ուեցանք	չ<X>ացինք	չ<X>ացինք	չ<X>ուցինք	չ<X>ուցինք, չ<X>ինք	չ<X>ցուցինք	չ<X>ցուցինք	չ<X>ցուցինք	չ<X>ձուցինք	չ<X>ինք	չ<X>ինք	չ<X>անք	չ<X>անք	չ<X>անք	չ<X>անք	չ<X>ցանք	չ<X>ցանք	չ<X>ուանք	չ<X>նեցինք	չ<X>անք	չ<X>անք	չ<X>անք	չ<X>անք	չ<Xpst>անք	չ<Xpst>անք	չ<X>անք		չ<X>ցանք						չ<Xpst>անք	չ<Xpst>անք	չ<X>ացինք	չ<Xpst>ինք	չ<X>ինք	չ<X>ինք	չ<Xpst>անք	չ<Xpst>անք	չ<X>ինք	չ<Xpst>ինք	չ<Xpst>ինք	չ<X>անք	չ<Xpst>ացինք	չ<Xpst>ինք	չ<X>անք	չ<X>եցանք, չ<X>եցինք	չ<Xpst>ինք	չ<X>ինք	չ<Xprs>անք, չ<Xprs>ինք	չ<Xpst>անք	չ<X>անք, չ<X>ինք	չ<X>ացինք, չ<X>ցանք	չ<X>ացինք	չ<X>եցանք, չ<X>անք	չ<Xpst>անք	չ<Xpst>ինք
negative indicative past 1sg	չ<X>եցի	չ<X>եցի	չ<X>եցայ	չ<X>եցայ	չ<X>ուեցայ	չ<X>ուեցայ	չ<X>ացի	չ<X>ացի	չ<X>ուցի	չ<X>ուցի, չ<X>ի	չ<X>ցուցի	չ<X>ցուցի	չ<X>ցուցի	չ<X>ձուցի	չ<X>ի	չ<X>ի	չ<X>այ	չ<X>այ	չ<X>այ	չ<X>այ	չ<X>ցայ	չ<X>ցայ	չ<X>ուայ	չ<X>նեցի	չ<X>այ	չ<X>այ	չ<X>այ	չ<X>այ	չ<Xpst>այ	չ<Xpst>այ	չ<X>այ		չ<X>ցայ						չ<Xpst>այ	չ<Xpst>այ	չ<X>ացի	չ<Xpst>ի	չ<X>ի	չ<X>ի	չ<Xpst>այ	չ<Xpst>այ	չ<X>ի	չ<Xpst>ի	չ<Xpst>ի	չ<X>այ	չ<Xpst>ացի	չ<Xpst>ի	չ<X>այ	չ<X>եցայ, չ<X>եցի	չ<Xpst>ի	չ<X>ի	չ<Xprs>այ, չ<Xprs>ի	չ<Xpst>այ	չ<X>այ, չ<X>ի	չ<X>ացի, չ<X>ցայ	չ<X>ացի	չ<X>եցայ, չ<X>այ	չ<Xpst>այ	չ<Xpst>ի
negative indicative past 2pl	չ<X>եցիք	չ<X>եցիք	չ<X>եցաք	չ<X>եցաք	չ<X>ուեցաք	չ<X>ուեցաք	չ<X>ացիք	չ<X>ացիք	չ<X>ուցիք	չ<X>ուցիք, չ<X>իք	չ<X>ցուցիք	չ<X>ցուցիք	չ<X>ցուցիք	չ<X>ձուցիք	չ<X>իք	չ<X>իք	չ<X>աք	չ<X>աք	չ<X>աք	չ<X>աք	չ<X>ցաք	չ<X>ցաք	չ<X>ուաք	չ<X>նեցիք	չ<X>աք	չ<X>աք	չ<X>աք	չ<X>աք	չ<Xpst>աք	չ<Xpst>աք	չ<X>աք		չ<X>ցաք						չ<Xpst>աք	չ<Xpst>աք	չ<X>ացիք	չ<Xpst>իք	չ<X>իք	չ<X>իք	չ<Xpst>աք	չ<Xpst>աք	չ<X>իք	չ<Xpst>իք	չ<Xpst>իք	չ<X>աք	չ<Xpst>ացիք	չ<Xpst>իք	չ<X>աք	չ<X>եցաք, չ<X>եցիք	չ<Xpst>իք	չ<X>իք	չ<Xprs>աք, չ<Xprs>իք	չ<Xpst>աք	չ<X>աք, չ<X>իք	չ<X>ացիք, չ<X>ցաք	չ<X>ացիք	չ<X>եցաք, չ<X>աք	չ<Xpst>աք	չ<Xpst>իք
negative indicative past 2sg	չ<X>եցիր	չ<X>եցիր	չ<X>եցար	չ<X>եցար	չ<X>ուեցար	չ<X>ուեցար	չ<X>ացիր	չ<X>ացիր	չ<X>ուցիր	չ<X>ուցիր, չ<X>իր	չ<X>ցուցիր	չ<X>ցուցիր	չ<X>ցուցիր	չ<X>ձուցիր	չ<X>իր	չ<X>իր	չ<X>ար	չ<X>ար	չ<X>ար	չ<X>ար	չ<X>ցար	չ<X>ցար	չ<X>ուար	չ<X>նեցիր	չ<X>ար	չ<X>ար	չ<X>ար	չ<X>ար	չ<Xpst>ար	չ<Xpst>ար	չ<X>ար		չ<X>ցար						չ<Xpst>ար	չ<Xpst>ար	չ<X>ացիր	չ<Xpst>իր	չ<X>իր	չ<X>իր	չ<Xpst>ար	չ<Xpst>ար	չ<X>իր	չ<Xpst>իր	չ<Xpst>իր	չ<X>ար	չ<Xpst>ացիր	չ<Xpst>իր	չ<X>ար	չ<X>եցար, չ<X>եցիր	չ<Xpst>իր	չ<X>իր	չ<Xprs>ար, չ<Xprs>իր	չ<Xpst>ար	չ<X>ար, չ<X>իր	չ<X>ացիր, չ<X>ցար	չ<X>ացիր	չ<X>եցար, չ<X>ար	չ<Xpst>ար	չ<Xpst>իր
negative indicative past 3pl	չ<X>եցին	չ<X>եցին	չ<X>եցան	չ<X>եցան	չ<X>ուեցան	չ<X>ուեցան	չ<X>ացին	չ<X>ացին	չ<X>ուցին	չ<X>ուցին, չ<X>ին	չ<X>ցուցին	չ<X>ցուցին	չ<X>ցուցին	չ<X>ձուցին	չ<X>ին	չ<X>ին	չ<X>ան	չ<X>ան	չ<X>ան	չ<X>ան	չ<X>ցան	չ<X>ցան	չ<X>ուան	չ<X>նեցին	չ<X>ան	չ<X>ան	չ<X>ան	չ<X>ան	չ<Xpst>ան	չ<Xpst>ան	չ<X>ան		չ<X>ցան						չ<Xpst>ան	չ<Xpst>ան	չ<X>ացին	չ<Xpst>ին	չ<X>ին	չ<X>ին	չ<Xpst>ան	չ<Xpst>ան	չ<X>ին	չ<Xpst>ին	չ<Xpst>ին	չ<X>ան	չ<Xpst>ացին	չ<Xpst>ին	չ<X>ան	չ<X>եցան, չ<X>եցին	չ<Xpst>ին	չ<X>ին	չ<Xprs>ան, չ<Xprs>ին	չ<Xpst>ան	չ<X>ան, չ<X>ին	չ<X>ացին, չ<X>ցան	չ<X>ացին	չ<X>եցան, չ<X>ան	չ<Xpst>ան	չ<Xpst>ին
negative indicative past 3sg	չ<X>եց	չ<X>եց	չ<X>եցաւ	չ<X>եցաւ	չ<X>ուեցաւ	չ<X>ուեցաւ	չ<X>աց	չ<X>աց	չ<X>ուց	չ<X>ուց, չ<X>	չ<X>ցուց	չ<X>ցուց	չ<X>ցուց	չ<X>ձուց	չ<X>	չ<X>	չ<X>աւ	չ<X>աւ	չ<X>աւ	չ<X>աւ	չ<X>ցաւ	չ<X>ցաւ	չ<X>ուաւ	չ<X>նեց	չ<X>աւ	չ<X>աւ	չ<X>աւ	չ<X>աւ	չ<Xpst>աւ	չ<Xpst>աւ	չ<X>աւ		չ<X>ցաւ						չ<Xpst>աւ	չ<Xpst>աւ	չ<X>ացաւ	չ<Xpst>աւ	չ<X>աւ	չ<X>աւ	չ<Xpst>աւ	չ<Xpst>աւ	չ<X>աւ	չ<Xpst>աւ	չ<Xpst>աւ	չ<X>աւ	չ<Xps3>աց	չ<Xpst>աւ	չ<X>աւ	չ<X>եց, չ<X>եցաւ	չ<Xpst>աւ	չ<X>աւ	չ<Xprs>աւ	չ<Xpst>աւ	չ<X>աւ	չ<X>աց, չ<X>ցաւ	չ<X>աց	չ<X>եցաւ, չ<X>աւ	չ<Xpst>աւ	չ<Xpst>աւ
negative indicative past imperfect 1pl	periphrasis	periphrasis	periphrasis	periphrasis	periphrasis	periphrasis	periphrasis	periphrasis	periphrasis	periphrasis	periphrasis	periphrasis	periphrasis	periphrasis	periphrasis	periphrasis	periphrasis	periphrasis			periphrasis	periphrasis			periphrasis	periphrasis	periphrasis	periphrasis	periphrasis	periphrasis	periphrasis		periphrasis		չ<X>էինք	periphrasis	չ<X>այինք	չէինք	periphrasis	periphrasis	periphrasis	periphrasis	periphrasis	periphrasis	periphrasis	periphrasis	periphrasis	periphrasis	periphrasis	periphrasis	periphrasis	periphrasis	periphrasis	periphrasis	periphrasis	periphrasis	periphrasis	periphrasis	periphrasis	periphrasis	periphrasis	periphrasis	periphrasis	periphrasis
negative indicative past imperfect 1sg	periphrasis	periphrasis	periphrasis	periphrasis	periphrasis	periphrasis	periphrasis	periphrasis	periphrasis	periphrasis	periphrasis	periphrasis	periphrasis	periphrasis	periphrasis	periphrasis	periphrasis	periphrasis			periphrasis	periphrasis			periphrasis	periphrasis	periphrasis	periphrasis	periphrasis	periphrasis	periphrasis		periphrasis		չ<X>էի	periphrasis	չ<X>այի	չէի	periphrasis	periphrasis	periphrasis	periphrasis	periphrasis	periphrasis	periphrasis	periphrasis	periphrasis	periphrasis	periphrasis	periphrasis	periphrasis	periphrasis	periphrasis	periphrasis	periphrasis	periphrasis	periphrasis	periphrasis	periphrasis	periphrasis	periphrasis	periphrasis	periphrasis	periphrasis
negative indicative past imperfect 2pl	periphrasis	periphrasis	periphrasis	periphrasis	periphrasis	periphrasis	periphrasis	periphrasis	periphrasis	periphrasis	periphrasis	periphrasis	periphrasis	periphrasis	periphrasis	periphrasis	periphrasis	periphrasis			periphrasis	periphrasis			periphrasis	periphrasis	periphrasis	periphrasis	periphrasis	periphrasis	periphrasis		periphrasis		չ<X>էիք	periphrasis	չ<X>այիք	չէիք	periphrasis	periphrasis	periphrasis	periphrasis	periphrasis	periphrasis	periphrasis	periphrasis	periphrasis	periphrasis	periphrasis	periphrasis	periphrasis	periphrasis	periphrasis	periphrasis	periphrasis	periphrasis	periphrasis	periphrasis	periphrasis	periphrasis	periphrasis	periphrasis	periphrasis	periphrasis
negative indicative past imperfect 2sg	periphrasis	periphrasis	periphrasis	periphrasis	periphrasis	periphrasis	periphrasis	periphrasis	periphrasis	periphrasis	periphrasis	periphrasis	periphrasis	periphrasis	periphrasis	periphrasis	periphrasis	periphrasis			periphrasis	periphrasis			periphrasis	periphrasis	periphrasis	periphrasis	periphrasis	periphrasis	periphrasis		periphrasis		չ<X>էիր	periphrasis	չ<X>այիր	չէիր	periphrasis	periphrasis	periphrasis	periphrasis	periphrasis	periphrasis	periphrasis	periphrasis	periphrasis	periphrasis	periphrasis	periphrasis	periphrasis	periphrasis	periphrasis	periphrasis	periphrasis	periphrasis	periphrasis	periphrasis	periphrasis	periphrasis	periphrasis	periphrasis	periphrasis	periphrasis
negative indicative past imperfect 3pl	periphrasis	periphrasis	periphrasis	periphrasis	periphrasis	periphrasis	periphrasis	periphrasis	periphrasis	periphrasis	periphrasis	periphrasis	periphrasis	periphrasis	periphrasis	periphrasis	periphrasis	periphrasis			periphrasis	periphrasis			periphrasis	periphrasis	periphrasis	periphrasis	periphrasis	periphrasis	periphrasis		periphrasis		չ<X>էին	periphrasis	չ<X>ային	չէին	periphrasis	periphrasis	periphrasis	periphrasis	periphrasis	periphrasis	periphrasis	periphrasis	periphrasis	periphrasis	periphrasis	periphrasis	periphrasis	periphrasis	periphrasis	periphrasis	periphrasis	periphrasis	periphrasis	periphrasis	periphrasis	periphrasis	periphrasis	periphrasis	periphrasis	periphrasis
negative indicative past imperfect 3sg	periphrasis	periphrasis	periphrasis	periphrasis	periphrasis	periphrasis	periphrasis	periphrasis	periphrasis	periphrasis	periphrasis	periphrasis	periphrasis	periphrasis	periphrasis	periphrasis	periphrasis	periphrasis			periphrasis	periphrasis			periphrasis	periphrasis	periphrasis	periphrasis	periphrasis	periphrasis	periphrasis		periphrasis		չ<X>էր	periphrasis	չ<X>ար	չէր	periphrasis	periphrasis	periphrasis	periphrasis	periphrasis	periphrasis	periphrasis	periphrasis	periphrasis	periphrasis	periphrasis	periphrasis	periphrasis	periphrasis	periphrasis	periphrasis	periphrasis	periphrasis	periphrasis	periphrasis	periphrasis	periphrasis	periphrasis	periphrasis	periphrasis	periphrasis
negative indicative present 1pl	periphrasis	periphrasis	periphrasis	periphrasis	periphrasis	periphrasis	periphrasis	periphrasis	periphrasis	periphrasis	periphrasis	periphrasis	periphrasis	periphrasis	periphrasis	periphrasis	periphrasis	periphrasis			periphrasis	periphrasis	periphrasis	periphrasis	periphrasis	periphrasis	periphrasis	periphrasis	periphrasis	periphrasis	periphrasis		periphrasis		չ<X>ինք	periphrasis	չ<X>անք	չենք	periphrasis	periphrasis	periphrasis	periphrasis	periphrasis	periphrasis	periphrasis	periphrasis	periphrasis	periphrasis	periphrasis	periphrasis	periphrasis	periphrasis	periphrasis	periphrasis	periphrasis	periphrasis	periphrasis	periphrasis	periphrasis	periphrasis	periphrasis	periphrasis	periphrasis	periphrasis
negative indicative present 1sg	periphrasis	periphrasis	periphrasis	periphrasis	periphrasis	periphrasis	periphrasis	periphrasis	periphrasis	periphrasis	periphrasis	periphrasis	periphrasis	periphrasis	periphrasis	periphrasis	periphrasis	periphrasis			periphrasis	periphrasis	periphrasis	periphrasis	periphrasis	periphrasis	periphrasis	periphrasis	periphrasis	periphrasis	periphrasis		periphrasis		չ<X>իմ	periphrasis	չ<X>ամ	չեմ	periphrasis	periphrasis	periphrasis	periphrasis	periphrasis	periphrasis	periphrasis	periphrasis	periphrasis	periphrasis	periphrasis	periphrasis	periphrasis	periphrasis	periphrasis	periphrasis	periphrasis	periphrasis	periphrasis	periphrasis	periphrasis	periphrasis	periphrasis	periphrasis	periphrasis	periphrasis
negative indicative present 2pl	periphrasis	periphrasis	periphrasis	periphrasis	periphrasis	periphrasis	periphrasis	periphrasis	periphrasis	periphrasis	periphrasis	periphrasis	periphrasis	periphrasis	periphrasis	periphrasis	periphrasis	periphrasis			periphrasis	periphrasis	periphrasis	periphrasis	periphrasis	periphrasis	periphrasis	periphrasis	periphrasis	periphrasis	periphrasis		periphrasis		չ<X>իք	periphrasis	չ<X>աք	չէք	periphrasis	periphrasis	periphrasis	periphrasis	periphrasis	periphrasis	periphrasis	periphrasis	periphrasis	periphrasis	periphrasis	periphrasis	periphrasis	periphrasis	periphrasis	periphrasis	periphrasis	periphrasis	periphrasis	periphrasis	periphrasis	periphrasis	periphrasis	periphrasis	periphrasis	periphrasis
negative indicative present 2sg	periphrasis	periphrasis	periphrasis	periphrasis	periphrasis	periphrasis	periphrasis	periphrasis	periphrasis	periphrasis	periphrasis	periphrasis	periphrasis	periphrasis	periphrasis	periphrasis	periphrasis	periphrasis			periphrasis	periphrasis	periphrasis	periphrasis	periphrasis	periphrasis	periphrasis	periphrasis	periphrasis	periphrasis	periphrasis		periphrasis		չ<X>իս	periphrasis	չ<X>աս	չես	periphrasis	periphrasis	periphrasis	periphrasis	periphrasis	periphrasis	periphrasis	periphrasis	periphrasis	periphrasis	periphrasis	periphrasis	periphrasis	periphrasis	periphrasis	periphrasis	periphrasis	periphrasis	periphrasis	periphrasis	periphrasis	periphrasis	periphrasis	periphrasis	periphrasis	periphrasis
negative indicative present 3pl	periphrasis	periphrasis	periphrasis	periphrasis	periphrasis	periphrasis	periphrasis	periphrasis	periphrasis	periphrasis	periphrasis	periphrasis	periphrasis	periphrasis	periphrasis	periphrasis	periphrasis	periphrasis			periphrasis	periphrasis	periphrasis	periphrasis	periphrasis	periphrasis	periphrasis	periphrasis	periphrasis	periphrasis	periphrasis		periphrasis		չ<X>ին	periphrasis	չ<X>ան	չեն	periphrasis	periphrasis	periphrasis	periphrasis	periphrasis	periphrasis	periphrasis	periphrasis	periphrasis	periphrasis	periphrasis	periphrasis	periphrasis	periphrasis	periphrasis	periphrasis	periphrasis	periphrasis	periphrasis	periphrasis	periphrasis	periphrasis	periphrasis	periphrasis	periphrasis	periphrasis
negative indicative present 3sg	periphrasis	periphrasis	periphrasis	periphrasis	periphrasis	periphrasis	periphrasis	periphrasis	periphrasis	periphrasis	periphrasis	periphrasis	periphrasis	periphrasis	periphrasis	periphrasis	periphrasis	periphrasis			periphrasis	periphrasis	periphrasis	periphrasis	periphrasis	periphrasis	periphrasis	periphrasis	periphrasis	periphrasis	periphrasis		periphrasis		չ<X>ի	periphrasis	չ<X>այ	չէ	periphrasis	periphrasis	periphrasis	periphrasis	periphrasis	periphrasis	periphrasis	periphrasis	periphrasis	periphrasis	periphrasis	periphrasis	periphrasis	periphrasis	periphrasis	periphrasis	periphrasis	periphrasis	periphrasis	periphrasis	periphrasis	periphrasis	periphrasis	periphrasis	periphrasis	periphrasis
negative infinitival	չ<X>ել	չ<X>ել	չ<X>իլ	չ<X>իլ	չ<X>ուիլ	չ<X>ուիլ	չ<X>ալ	չ<X>ալ	չ<X>ուլ	չ<X>ուլ	չ<X>ցնել	չ<X>ցնել	չ<X>ցընել	չ<X>ձնել	չ<X>անել	չ<X>անել	չ<X>նիլ	չ<X>նիլ	չ<X>չիլ	չ<X>չիլ	չ<X>նալ	չ<X>նալ	չ<X>նուլ	չ<X>նուլ	չ<X>նալ	չ<X>նել	չ<X>նալ	չ<X>նել	չ<Xprs>ալ	չ<Xprs>ել	չ<X>չիլ	չ<X>նալ		չ<X>իլ					չ<Xprs>ալ	չ<Xprs>ալ	չ<X>ալ	չ<Xprs>ալ	չ<X>ել	չ<X>ել	չ<Xprs>ալ	չ<Xprs>ալ	չ<X>նել	չ<Xprs>ալ	չ<Xprs>ել	չ<X>իլ	չ<Xprs>ալ	չ<Xprs>ել	չ<X>իլ	չ<X>իլ	չ<Xprs>ել	չ<X>ել	չ<Xprs>նել	չ<Xprs>ալ	չ<X>նել	չ<X>ալ	չ<X>ալ	չ<X>իլ	չ<Xprs>ել	չ<Xprs>իլ
negative perfect participle	չ<X>ած	չ<X>ած	չ<X>ած	չ<X>ած	չ<X>ուած	չ<X>ուած	չ<X>ացած	չ<X>ացած	չ<X>ած, չ<X>ուցած	չ<X>ած, չ<X>ուցած	չ<X>ցուցած	չ<X>ցուցած	չ<X>ցուցած	չ<X>ձուցած	չ<X>ած	չ<X>ած	չ<X>ած	չ<X>ած	չ<X>ած	չ<X>ած	չ<X>ցած	չ<X>ցած	չ<X>ուած	չ<X>ած	չ<X>ած	չ<X>ած	չ<X>ած	չ<X>ած	չ<Xpst>ած	չ<Xpst>ած	չ<X>ած		չ<X>ցած						չ<Xpst>ած	չ<Xpst>ած	չ<X>ացած	չ<Xpst>ած	չ<X>ած	չ<X>ած	չ<Xpst>ած	չ<Xpst>ած	չ<X>ած	չ<Xpst>ած	չ<Xpst>ած	չ<X>ած	չ<Xpst>ացած	չ<Xpst>ած	չ<X>ած	չ<X>ած	չ<Xpst>ած	չ<X>ած	չ<Xprs>ած	չ<Xpst>ած	չ<X>ած	չ<X>ցած	չ<X>ացած	չ<X>ած	չ<Xpst>ած	չ<Xpst>ած
negative prospective participle	չ<X>ելիք	չ<X>ելիք	չ<X>ելիք	չ<X>ելիք	չ<X>ուելիք	չ<X>ուելիք	չ<X>ալիք	չ<X>ալիք	չ<X>ելիք	չ<X>ելիք	չ<X>ցնելիք	չ<X>ցնելիք	չ<X>ցընելիք	չ<X>ձնելիք	չ<X>անելիք	չ<X>անելիք	չ<X>նելիք	չ<X>նելիք	չ<X>չելիք	չ<X>չելիք	չ<X>նալիք	չ<X>նալիք	չ<X>նելիք	չ<X>նելիք	չ<X>նալիք	չ<X>նելիք	չ<X>նալիք	չ<X>նելիք	չ<Xprs>ալիք	չ<Xprs>ելիք	չ<X>չելիք	չ<X>նալիք		չ<X>ելիք					չ<Xprs>ալիք	չ<Xprs>ալիք	չ<X>ալիք	չ<Xprs>ալիք	չ<X>ելիք	չ<X>ելիք	չ<Xprs>ալիք	չ<Xprs>ալիք	չ<X>նելիք	չ<Xprs>ալիք	չ<Xprs>ելիք	չ<X>ելիք	չ<Xprs>ալիք	չ<Xprs>ելիք	չ<X>ելիք	չ<X>ելիք	չ<Xprs>ելիք	չ<X>ելիք	չ<Xprs>նելիք	չ<Xprs>ալիք	չ<X>նելիք	չ<X>ալիք	չ<X>ալիք	չ<X>ելիք	չ<Xprs>ելիք	չ<Xprs>ելիք
negative subject participle	չ<X>ող	չ<X>ող	չ<X>ող	չ<X>ող	չ<X>ուող	չ<X>ուող	չ<X>ացող	չ<X>ացող	չ<X>ող, չ<X>ուցող	չ<X>ող, չ<X>ուցող	չ<X>ցնող	չ<X>ցնող	չ<X>ցնող	չ<X>ձնող	չ<X>անող	չ<X>անող	չ<X>նող	չ<X>նող			չ<X>ցող	չ<X>ցող	չ<X>ուող	չ<X>նող, չ<X>ող	չ<X>նող	չ<X>նող	չ<X>նող	չ<X>նող	չ<Xprs>ող	չ<Xprs>ող	չ<X>չող		չ<X>ցող						չ<Xpst>ող	չ<Xpst>ող	չ<X>ացող	չ<Xpst>ող	չ<X>ող	չ<X>ող	չ<Xpst>ող	չ<Xpst>ող	չ<X>նող	չ<Xpst>ող	չ<Xprs>ող	չ<X>ող	չ<Xpst>ացող	չ<Xprs>ող	չ<X>ող	չ<X>ող	չ<Xprs>ող	չ<X>ող	չ<Xprs>նող	չ<Xpst>ող	չ<X>նող	չ<X>ցող	չ<X>ացող	չ<X>ող	չ<Xprs>ող	չ<Xprs>ող
negative subjunctive past imperfect 1pl	չ<X>էինք	չ<X>էինք	չ<X>էինք	չ<X>էինք	չ<X>ուէինք	չ<X>ուէինք	չ<X>այինք	չ<X>այինք	չ<X>էինք, չ<X>ուինք	չ<X>էինք, չ<X>ուինք	չ<X>ցնէինք	չ<X>ցնէինք	չ<X>ցընէինք	չ<X>ձնէինք	չ<X>անէինք	չ<X>անէինք	չ<X>նէինք	չ<X>նէինք			չ<X>նայինք	չ<X>նայինք	չ<X>նէինք, չ<X>նուինք	չ<X>նէինք	չ<X>նայինք	չ<X>նէինք	չ<X>նայինք	չ<X>նէինք	չ<Xprs>այինք	չ<Xprs>էինք	չ<X>չէինք	չ<X>նայինք	չ<X>նայինք		չ<X>էինք	չ<X>էինք	չ<X>այինք		չ<Xprs>այինք	չ<Xprs>այինք	չ<X>այինք	չ<Xprs>այինք	չ<X>էինք	չ<X>էինք	չ<Xprs>այինք	չ<Xprs>այինք	չ<X>նէինք	չ<Xprs>այինք	չ<Xprs>էինք	չ<X>էինք	չ<Xprs>այինք	չ<Xprs>էինք	չ<X>էինք	չ<X>էինք	չ<Xprs>էինք	չ<X>էինք	չ<Xprs>նէինք	չ<Xprs>այինք	չ<X>նէինք	չ<X>այինք	չ<X>այինք	չ<X>էինք	չ<Xprs>էինք	չ<Xprs>էինք
negative subjunctive past imperfect 1sg	չ<X>էի	չ<X>էի	չ<X>էի	չ<X>էի	չ<X>ուէի	չ<X>ուէի	չ<X>այի	չ<X>այի	չ<X>էի, չ<X>ուի	չ<X>էի, չ<X>ուի	չ<X>ցնէի	չ<X>ցնէի	չ<X>ցընէի	չ<X>ձնէի	չ<X>անէի	չ<X>անէի	չ<X>նէի	չ<X>նէի			չ<X>նայի	չ<X>նայի	չ<X>նէի, չ<X>նուի	չ<X>նէի	չ<X>նայի	չ<X>նէի	չ<X>նայի	չ<X>նէի	չ<Xprs>այի	չ<Xprs>էի	չ<X>չէի	չ<X>նայի	չ<X>նայի		չ<X>էի	չ<X>էի	չ<X>այի		չ<Xprs>այի	չ<Xprs>այի	չ<X>այի	չ<Xprs>այի	չ<X>էի	չ<X>էի	չ<Xprs>այի	չ<Xprs>այի	չ<X>նէի	չ<Xprs>այի	չ<Xprs>էի	չ<X>էի	չ<Xprs>այի	չ<Xprs>էի	չ<X>էի	չ<X>էի	չ<Xprs>էի	չ<X>էի	չ<Xprs>նէի	չ<Xprs>այի	չ<X>նէի	չ<X>այի	չ<X>այի	չ<X>էի	չ<Xprs>էի	չ<Xprs>էի
negative subjunctive past imperfect 2pl	չ<X>էիք	չ<X>էիք	չ<X>էիք	չ<X>էիք	չ<X>ուէիք	չ<X>ուէիք	չ<X>այիք	չ<X>այիք	չ<X>էիք, չ<X>ուիք	չ<X>էիք, չ<X>ուիք	չ<X>ցնէիք	չ<X>ցնէիք	չ<X>ցընէիք	չ<X>ձնէիք	չ<X>անէիք	չ<X>անէիք	չ<X>նէիք	չ<X>նէիք			չ<X>նայիք	չ<X>նայիք	չ<X>նէիք, չ<X>նուիք	չ<X>նէիք	չ<X>նայիք	չ<X>նէիք	չ<X>նայիք	չ<X>նէիք	չ<Xprs>այիք	չ<Xprs>էիք	չ<X>չէիք	չ<X>նայիք	չ<X>նայիք		չ<X>էիք	չ<X>էիք	չ<X>այիք		չ<Xprs>այիք	չ<Xprs>այիք	չ<X>այիք	չ<Xprs>այիք	չ<X>էիք	չ<X>էիք	չ<Xprs>այիք	չ<Xprs>այիք	չ<X>նէիք	չ<Xprs>այիք	չ<Xprs>էիք	չ<X>էիք	չ<Xprs>այիք	չ<Xprs>էիք	չ<X>էիք	չ<X>էիք	չ<Xprs>էիք	չ<X>էիք	չ<Xprs>նէիք	չ<Xprs>այիք	չ<X>նէիք	չ<X>այիք	չ<X>այիք	չ<X>էիք	չ<Xprs>էիք	չ<Xprs>էիք
negative subjunctive past imperfect 2sg	չ<X>էիր	չ<X>էիր	չ<X>էիր	չ<X>էիր	չ<X>ուէիր	չ<X>ուէիր	չ<X>այիր	չ<X>այիր	չ<X>էիր, չ<X>ուիր	չ<X>էիր, չ<X>ուիր	չ<X>ցնէիր	չ<X>ցնէիր	չ<X>ցընէիր	չ<X>ձնէիր	չ<X>անէիր	չ<X>անէիր	չ<X>նէիր	չ<X>նէիր			չ<X>նայիր	չ<X>նայիր	չ<X>նէիր, չ<X>նուիր	չ<X>նէիր	չ<X>նայիր	չ<X>նէիր	չ<X>նայիր	չ<X>նէիր	չ<Xprs>այիր	չ<Xprs>էիր	չ<X>չէիր	չ<X>նայիր	չ<X>նայիր		չ<X>էիր	չ<X>էիր	չ<X>այիր		չ<Xprs>այիր	չ<Xprs>այիր	չ<X>այիր	չ<Xprs>այիր	չ<X>էիր	չ<X>էիր	չ<Xprs>այիր	չ<Xprs>այիր	չ<X>նէիր	չ<Xprs>այիր	չ<Xprs>էիր	չ<X>էիր	չ<Xprs>այիր	չ<Xprs>էիր	չ<X>էիր	չ<X>էիր	չ<Xprs>էիր	չ<X>էիր	չ<Xprs>նէիր	չ<Xprs>այիր	չ<X>նէիր	չ<X>այիր	չ<X>այիր	չ<X>էիր	չ<Xprs>էիր	չ<Xprs>էիր
negative subjunctive past imperfect 3pl	չ<X>էին	չ<X>էին	չ<X>էին	չ<X>էին	չ<X>ուէին	չ<X>ուէին	չ<X>ային	չ<X>ային	չ<X>էին, չ<X>ուին	չ<X>էին, չ<X>ուին	չ<X>ցնէին	չ<X>ցնէին	չ<X>ցընէին	չ<X>ձնէին	չ<X>անէին	չ<X>անէին	չ<X>նէին	չ<X>նէին			չ<X>նային	չ<X>նային	չ<X>նէին, չ<X>նուին	չ<X>նէին	չ<X>նային	չ<X>նէին	չ<X>նային	չ<X>նէին	չ<Xprs>ային	չ<Xprs>էին	չ<X>չէին	չ<X>նային	չ<X>նային		չ<X>էին	չ<X>էին	չ<X>ային		չ<Xprs>ային	չ<Xprs>ային	չ<X>ային	չ<Xprs>ային	չ<X>էին	չ<X>էին	չ<Xprs>ային	չ<Xprs>ային	չ<X>նէին	չ<Xprs>ային	չ<Xprs>էին	չ<X>էին	չ<Xprs>ային	չ<Xprs>էին	չ<X>էին	չ<X>էին	չ<Xprs>էին	չ<X>էին	չ<Xprs>նէին	չ<Xprs>ային	չ<X>նէին	չ<X>ային	չ<X>ային	չ<X>էին	չ<Xprs>էին	չ<Xprs>էին
negative subjunctive past imperfect 3sg	չ<X>էր	չ<X>էր	չ<X>էր	չ<X>էր	չ<X>ուէր	չ<X>ուէր	չ<X>ար	չ<X>ար	չ<X>էր, չ<X>ուր	չ<X>էր, չ<X>ուր	չ<X>ցնէր	չ<X>ցնէր	չ<X>ցընէր	չ<X>ձնէր	չ<X>անէր	չ<X>անէր	չ<X>նէր	չ<X>նէր			չ<X>նար	չ<X>նար	չ<X>նէր, չ<X>նուր	չ<X>նէր	չ<X>նար	չ<X>նէր	չ<X>նար	չ<X>նէր	չ<Xprs>ար	չ<Xprs>էր	չ<X>չէր	չ<X>նար	չ<X>նար		չ<X>էր	չ<X>էր	չ<X>ար		չ<Xprs>ար	չ<Xprs>ար	չ<X>ար	չ<Xprs>ար	չ<X>էր	չ<X>էր	չ<Xprs>ար	չ<Xprs>ար	չ<X>նէր	չ<Xprs>ար	չ<Xprs>էր	չ<X>էր	չ<Xprs>ար	չ<Xprs>էր	չ<X>էր	չ<X>էր	չ<Xprs>էր	չ<X>էր	չ<Xprs>նէր	չ<Xprs>ար	չ<X>նէր	չ<X>ար	չ<X>ար	չ<X>էր	չ<Xprs>էր	չ<Xprs>էր
negative subjunctive present 1pl	չ<X>ենք	չ<X>ենք	չ<X>ինք	չ<X>ինք	չ<X>ուինք	չ<X>ուինք	չ<X>անք	չ<X>անք	չ<X>ենք, չ<X>ունք	չ<X>ենք, չ<X>ունք	չ<X>ցնենք	չ<X>ցնենք	չ<X>ցընենք	չ<X>ձնենք	չ<X>անենք	չ<X>անենք	չ<X>նինք	չ<X>նինք			չ<X>նանք	չ<X>նանք	չ<X>նունք	չ<X>նունք	չ<X>նանք	չ<X>նենք	չ<X>նանք	չ<X>նենք	չ<Xprs>անք	չ<Xprs>ենք	չ<X>չինք	չ<X>նանք	չ<X>նանք		չ<X>ինք	չ<X>ենք	չ<X>անք		չ<Xprs>անք	չ<Xprs>անք	չ<X>անք	չ<Xprs>անք	չ<X>ենք	չ<X>ենք	չ<Xprs>անք	չ<Xprs>անք	չ<X>նենք	չ<Xprs>անք	չ<Xprs>ենք	չ<X>ինք	չ<Xprs>անք	չ<Xprs>ենք	չ<X>ինք	չ<X>ինք	չ<Xprs>ենք	չ<X>ենք	չ<Xprs>նենք	չ<Xprs>անք	չ<X>նենք	չ<X>անք	չ<X>անք	չ<X>ինք	չ<Xprs>ենք	չ<Xprs>ինք
negative subjunctive present 1sg	չ<X>եմ	չ<X>եմ	չ<X>իմ	չ<X>իմ	չ<X>ուիմ	չ<X>ուիմ	չ<X>ամ	չ<X>ամ	չ<X>եմ, չ<X>ում	չ<X>եմ, չ<X>ում	չ<X>ցնեմ	չ<X>ցնեմ	չ<X>ցընեմ	չ<X>ձնեմ	չ<X>անեմ	չ<X>անեմ	չ<X>նիմ	չ<X>նիմ			չ<X>նամ	չ<X>նամ	չ<X>նում	չ<X>նում	չ<X>նամ	չ<X>նեմ	չ<X>նամ	չ<X>նեմ	չ<Xprs>ամ	չ<Xprs>եմ	չ<X>չիմ	չ<X>նամ	չ<X>նամ		չ<X>իմ	չ<X>եմ	չ<X>ամ		չ<Xprs>ամ	չ<Xprs>ամ	չ<X>ամ	չ<Xprs>ամ	չ<X>եմ	չ<X>եմ	չ<Xprs>ամ	չ<Xprs>ամ	չ<X>նեմ	չ<Xprs>ամ	չ<Xprs>եմ	չ<X>իմ	չ<Xprs>ամ	չ<Xprs>եմ	չ<X>իմ	չ<X>իմ	չ<Xprs>եմ	չ<X>եմ	չ<Xprs>նեմ	չ<Xprs>ամ	չ<X>նեմ	չ<X>ամ	չ<X>ամ	չ<X>իմ	չ<Xprs>եմ	չ<Xprs>իմ
negative subjunctive present 2pl	չ<X>էք	չ<X>էք	չ<X>իք	չ<X>իք	չ<X>ուիք	չ<X>ուիք	չ<X>աք	չ<X>աք	չ<X>էք, չ<X>ուք	չ<X>էք, չ<X>ուք	չ<X>ցնէք	չ<X>ցնէք	չ<X>ցընէք	չ<X>ձնէք	չ<X>անէք	չ<X>անէք	չ<X>նիք	չ<X>նիք			չ<X>նաք	չ<X>նաք	չ<X>նուք	չ<X>նուք	չ<X>նաք	չ<X>նէք	չ<X>նաք	չ<X>նէք	չ<Xprs>աք	չ<Xprs>էք	չ<X>չիք	չ<X>նաք	չ<X>նաք		չ<X>իք	չ<X>էք	չ<X>աք		չ<Xprs>աք	չ<Xprs>աք	չ<X>աք	չ<Xprs>աք	չ<X>էք	չ<X>էք	չ<Xprs>աք	չ<Xprs>աք	չ<X>նէք	չ<Xprs>աք	չ<Xprs>էք	չ<X>իք	չ<Xprs>աք	չ<Xprs>էք	չ<X>իք	չ<X>իք	չ<Xprs>էք	չ<X>էք	չ<Xprs>նէք	չ<Xprs>աք	չ<X>նէք	չ<X>աք	չ<X>աք	չ<X>իք	չ<Xprs>էք	չ<Xprs>իք
negative subjunctive present 2sg	չ<X>ես	չ<X>ես	չ<X>իս	չ<X>իս	չ<X>ուիս	չ<X>ուիս	չ<X>աս	չ<X>աս	չ<X>ես, չ<X>ուս	չ<X>ես, չ<X>ուս	չ<X>ցնես	չ<X>ցնես	չ<X>ցընես	չ<X>ձնես	չ<X>անես	չ<X>անես	չ<X>նիս	չ<X>նիս			չ<X>նաս	չ<X>նաս	չ<X>նուս	չ<X>նուս	չ<X>նաս	չ<X>նես	չ<X>նաս	չ<X>նես	չ<Xprs>աս	չ<Xprs>ես	չ<X>չիս	չ<X>նաս	չ<X>նաս		չ<X>իս	չ<X>ես	չ<X>աս		չ<Xprs>աս	չ<Xprs>աս	չ<X>աս	չ<Xprs>աս	չ<X>ես	չ<X>ես	չ<Xprs>աս	չ<Xprs>աս	չ<X>նես	չ<Xprs>աս	չ<Xprs>ես	չ<X>իս	չ<Xprs>աս	չ<Xprs>ես	չ<X>իս	չ<X>իս	չ<Xprs>ես	չ<X>ես	չ<Xprs>նես	չ<Xprs>աս	չ<X>նես	չ<X>աս	չ<X>աս	չ<X>իս	չ<Xprs>ես	չ<Xprs>իս
negative subjunctive present 3pl	չ<X>են	չ<X>են	չ<X>ին	չ<X>ին	չ<X>ուին	չ<X>ուին	չ<X>ան	չ<X>ան	չ<X>են, չ<X>ուն	չ<X>են, չ<X>ուն	չ<X>ցնեն	չ<X>ցնեն	չ<X>ցընեն	չ<X>ձնեն	չ<X>անեն	չ<X>անեն	չ<X>նին	չ<X>նին			չ<X>նան	չ<X>նան	չ<X>նուն	չ<X>նուն	չ<X>նան	չ<X>նեն	չ<X>նան	չ<X>նեն	չ<Xprs>ան	չ<Xprs>են	չ<X>չին	չ<X>նան	չ<X>նան		չ<X>ին	չ<X>են	չ<X>ան		չ<Xprs>ան	չ<Xprs>ան	չ<X>ան	չ<Xprs>ան	չ<X>են	չ<X>են	չ<Xprs>ան	չ<Xprs>ան	չ<X>նեն	չ<Xprs>ան	չ<Xprs>են	չ<X>ին	չ<Xprs>ան	չ<Xprs>են	չ<X>ին	չ<X>ին	չ<Xprs>են	չ<X>են	չ<Xprs>նեն	չ<Xprs>ան	չ<X>նեն	չ<X>ան	չ<X>ան	չ<X>ին	չ<Xprs>են	չ<Xprs>ին
negative subjunctive present 3sg	չ<X>է	չ<X>է	չ<X>ի	չ<X>ի	չ<X>ուի	չ<X>ուի	չ<X>այ	չ<X>այ	չ<X>է, չ<X>ու	չ<X>է, չ<X>ու	չ<X>ցնէ	չ<X>ցնէ	չ<X>ցընէ	չ<X>ձնէ	չ<X>անէ	չ<X>անէ	չ<X>նի	չ<X>նի			չ<X>նայ	չ<X>նայ	չ<X>նու	չ<X>նու	չ<X>նայ	չ<X>նէ	չ<X>նայ	չ<X>նէ	չ<Xprs>այ	չ<Xprs>է	չ<X>չի	չ<X>նայ	չ<X>նայ		չ<X>ի	չ<X>է	չ<X>այ		չ<Xprs>այ	չ<Xprs>այ	չ<X>այ	չ<Xprs>այ	չ<X>է	չ<X>է	չ<Xprs>այ	չ<Xprs>այ	չ<X>նէ	չ<Xprs>այ	չ<Xprs>է	չ<X>ի	չ<Xprs>այ	չ<Xprs>է	չ<X>ի	չ<X>ի	չ<Xprs>է	չ<X>է	չ<Xprs>նէ	չ<Xprs>այ	չ<X>նէ	չ<X>այ	չ<X>այ	չ<X>ի	չ<Xprs>է	չ<Xprs>ի
past imperfect negative participle	<X>եր	<X>եր	<X>եր	<X>եր	<X>ուեր	<X>ուեր	<X>ար	<X>ար	<X>եր	<X>եր, <X>ուր	<X>ցներ	<X>ցներ	<X>ցներ	<X>ձներ	<X>եր	<X>եր	<X>ներ	<X>ներ			<X>նար	<X>նար			<X>նար	<X>ներ	<X>նար	<X>ներ	<Xprs>ար	<Xprs>եր	<X>չեր	<X>նար	<X>նար	<X>եր		<X>եր			<Xprs>ար	<Xprs>ար	<X>ար	<Xprs>ար	<X>եր	<X>եր	<Xprs>ար	<Xprs>ար	<X>ներ	<Xprs>ար	<Xprs>եր	<X>եր	<Xprs>ար	<Xprs>եր	<X>եր	<X>եր	<Xprs>եր	<X>եր	<Xprs>եր	<Xprs>ար	<X>ներ	<X>ար	<X>ար	<X>եր	<Xprs>եր	<Xprs>եր
perfect participle	<X>ած	<X>ած	<X>ած	<X>ած	<X>ուած	<X>ուած	<X>ացած	<X>ացած	<X>ած, <X>ուցած	<X>ած, <X>ուցած	<X>ցուցած	<X>ցուցած	<X>ցուցած	<X>ձուցած	<X>ած	<X>ած	<X>ած	<X>ած	<X>ած	<X>ած	<X>ցած	<X>ցած	<X>ուած	<X>ած	<X>ած	<X>ած	<X>ած	<X>ած	<Xpst>ած	<Xpst>ած	<X>ած		<X>ցած						<Xpst>ած	<Xpst>ած	<X>ացած	<Xpst>ած	<X>ած	<X>ած	<Xpst>ած	<Xpst>ած	<X>ած	<Xpst>ած	<Xpst>ած	<X>ած	<Xpst>ացած	<Xpst>ած	<X>ած	<X>ած	<Xpst>ած	<X>ած	<Xprs>ած	<Xpst>ած	<X>ած	<X>ցած	<X>ացած	<X>ած	<Xpst>ած	<Xpst>ած
present negative participle	<X>եր	<X>եր	<X>իր	<X>իր	<X>ուիր	<X>ուիր	<X>ար	<X>ար	<X>եր	<X>եր, <X>ուր	<X>ցներ	<X>ցներ	<X>ցներ	<X>ձներ	<X>եր	<X>եր	<X>նիր	<X>նիր			<X>նար	<X>նար	<X>ուեր	<X>եր	<X>նար	<X>ներ	<X>նար	<X>ներ	<Xprs>ար	<Xprs>եր	<X>չիր	<X>նար	<X>նար	<X>իր		<X>եր			<Xprs>ար	<Xprs>ար	<X>ար	<Xprs>ար	<X>եր	<X>եր	<Xprs>ար	<Xprs>ար	<X>ներ	<Xprs>ար	<Xprs>եր	<X>իր	<Xprs>ար	<Xprs>եր	<X>իր	<X>իր	<Xprs>եր	<X>եր	<Xprs>եր	<Xprs>ար	<X>ներ	<X>ար	<X>ար	<X>իր	<Xprs>եր	<Xprs>իր
prohibitive 2pl	<X>էք	<X>էք	<X>իք	<X>իք	<X>ուիք	<X>ուիք	<X>աք	<X>աք	<X>ուք	<X>ուք	<X>ցնէք	<X>ցնէք	<X>ցնէք	<X>ձնէք			<X>նիք	<X>նիք			<X>նաք	<X>նաք			<X>նաք	<X>նէք	<X>նաք	<X>նէք	<Xprs>աք	<Xprs>էք	<X>չիք	<X>նաք							<Xprs>աք	<Xprs>աք	<X>աք	<Xprs>աք	<X>էք	<X>էք	<Xprs>էք	<Xprs>աք	<X>նէք	<Xprs>աք	<Xprs>էք	<X>իք	<Xprs>աք	<Xprs>էք	<X>էք	<X>էք	<Xprs>էք	<X>էք	<Xprs>նէք	<Xprs>աք	<X>էք	<X>աք	<X>աք	<X>իք	<Xprs>էք	<Xprs>իք
prohibitive 2sg	<X>եր	<X>եր	<X>իր	<X>իր	<X>ուիր	<X>ուիր	<X>ար	<X>ար	<X>ուր	<X>ուր	<X>ցներ	<X>ցներ	<X>ցներ	<X>ձներ			<X>նիր	<X>նիր			<X>նար	<X>նար			<X>նար	<X>ներ	<X>նար	<X>ներ	<Xprs>ար	<Xprs>եր	<X>չիր	<X>նար							<Xprs>ար	<Xprs>ար	<X>ար	<Xprs>ար	<X>եր	<X>եր	<Xprs>եր	<Xprs>ար	<X>ներ	<Xprs>ար	<Xprs>եր	<X>իր	<Xprs>ար	<Xprs>եր	<X>իր	<X>իր	<Xprs>եր	<X>եր	<Xprs>ներ	<Xprs>ար	<X>եր	<X>ար	<X>ար	<X>իր	<Xprs>եր	<Xprs>իր
prospective participle	<X>ելիք	<X>ելիք	<X>ելիք	<X>ելիք	<X>ուելիք	<X>ուելիք	<X>ալիք	<X>ալիք	<X>ելիք	<X>ելիք	<X>ցնելիք	<X>ցնելիք	<X>ցընելիք	<X>ձնելիք	<X>անելիք	<X>անելիք	<X>նելիք	<X>նելիք	<X>չելիք	<X>չելիք	<X>նալիք	<X>նալիք	<X>նելիք	<X>նելիք	<X>նալիք	<X>նելիք	<X>նալիք	<X>նելիք	<Xprs>ալիք	<Xprs>ելիք	<X>չելիք	<X>նալիք		<X>ելիք					<Xprs>ալիք	<Xprs>ալիք	<X>ալիք	<Xprs>ալիք	<X>ելիք	<X>ելիք	<Xprs>ալիք	<Xprs>ալիք	<X>նելիք	<Xprs>ալիք	<Xprs>ելիք	<X>ելիք	<Xprs>ալիք	<Xprs>ելիք	<X>ելիք	<X>ելիք	<Xprs>ելիք	<X>ելիք	<Xprs>նելիք	<Xprs>ալիք	<X>նելիք	<X>ալիք	<X>ալիք	<X>ելիք	<Xprs>ելիք	<Xprs>ելիք
subject participle	<X>ող	<X>ող	<X>ող	<X>ող	<X>ուող	<X>ուող	<X>ացող	<X>ացող	<X>ող, <X>ուցող	<X>ող, <X>ուցող	<X>ցնող	<X>ցնող	<X>ցնող	<X>ձնող	<X>անող	<X>անող	<X>նող	<X>նող			<X>ցող	<X>ցող	<X>ուող	<X>նող, <X>ող	<X>նող	<X>նող	<X>նող	<X>նող	<Xprs>ող	<Xprs>ող	<X>չող		<X>ցող						<Xpst>ող	<Xpst>ող	<X>ացող	<Xpst>ող	<X>ող	<X>ող	<Xpst>ող	<Xpst>ող	<X>նող	<Xpst>ող	<Xprs>ող	<X>ող	<Xpst>ացող	<Xprs>ող	<X>ող	<X>ող	<Xprs>ող	<X>ող	<Xprs>նող	<Xpst>ող	<X>նող	<X>ցող	<X>ացող	<X>ող	<Xprs>ող	<Xprs>ող
subjunctive past imperfect 1pl	<X>էինք	<X>էինք	<X>էինք	<X>էինք	<X>ուէինք	<X>ուէինք	<X>այինք	<X>այինք	<X>էինք, <X>ուինք	<X>էինք, <X>ուինք	<X>ցնէինք	<X>ցնէինք	<X>ցընէինք	<X>ձնէինք	<X>անէինք	<X>անէինք	<X>նէինք	<X>նէինք			<X>նայինք	<X>նայինք	<X>նէինք, <X>նուինք	<X>նէինք	<X>նայինք	<X>նէինք	<X>նայինք	<X>նէինք	<Xprs>այինք	<Xprs>էինք	<X>չէինք	<X>նայինք	<X>նայինք		<X>էինք	<X>էինք	<X>այինք		<Xprs>այինք	<Xprs>այինք	<X>այինք	<Xprs>այինք	<X>էինք	<X>էինք	<Xprs>այինք	<Xprs>այինք	<X>նէինք	<Xprs>այինք	<Xprs>էինք	<X>էինք	<Xprs>այինք	<Xprs>էինք	<X>էինք	<X>էինք	<Xprs>էինք	<X>էինք	<Xprs>նէինք	<Xprs>այինք	<X>նէինք	<X>այինք	<X>այինք	<X>էինք	<Xprs>էինք	<Xprs>էինք
subjunctive past imperfect 1sg	<X>էի	<X>էի	<X>էի	<X>էի	<X>ուէի	<X>ուէի	<X>այի	<X>այի	<X>էի, <X>ուի	<X>էի, <X>ուի	<X>ցնէի	<X>ցնէի	<X>ցընէի	<X>ձնէի	<X>անէի	<X>անէի	<X>նէի	<X>նէի			<X>նայի	<X>նայի	<X>նէի, <X>նուի	<X>նէի	<X>նայի	<X>նէի	<X>նայի	<X>նէի	<Xprs>այի	<Xprs>էի	<X>չէի	<X>նայի	<X>նայի		<X>էի	<X>էի	<X>այի		<Xprs>այի	<Xprs>այի	<X>այի	<Xprs>այի	<X>էի	<X>էի	<Xprs>այի	<Xprs>այի	<X>նէի	<Xprs>այի	<Xprs>էի	<X>էի	<Xprs>այի	<Xprs>էի	<X>էի	<X>էի	<Xprs>էի	<X>էի	<Xprs>նէի	<Xprs>այի	<X>նէի	<X>այի	<X>այի	<X>էի	<Xprs>էի	<Xprs>էի
subjunctive past imperfect 2pl	<X>էիք	<X>էիք	<X>էիք	<X>էիք	<X>ուէիք	<X>ուէիք	<X>այիք	<X>այիք	<X>էիք, <X>ուիք	<X>էիք, <X>ուիք	<X>ցնէիք	<X>ցնէիք	<X>ցընէիք	<X>ձնէիք	<X>անէիք	<X>անէիք	<X>նէիք	<X>նէիք			<X>նայիք	<X>նայիք	<X>նէիք, <X>նուիք	<X>նէիք	<X>նայիք	<X>նէիք	<X>նայիք	<X>նէիք	<Xprs>այիք	<Xprs>էիք	<X>չէիք	<X>նայիք	<X>նայիք		<X>էիք	<X>էիք	<X>այիք		<Xprs>այիք	<Xprs>այիք	<X>այիք	<Xprs>այիք	<X>էիք	<X>էիք	<Xprs>այիք	<Xprs>այիք	<X>նէիք	<Xprs>այիք	<Xprs>էիք	<X>էիք	<Xprs>այիք	<Xprs>էիք	<X>էիք	<X>էիք	<Xprs>էիք	<X>էիք	<Xprs>նէիք	<Xprs>այիք	<X>նէիք	<X>այիք	<X>այիք	<X>էիք	<Xprs>էիք	<Xprs>էիք
subjunctive past imperfect 3pl	<X>էին	<X>էին	<X>էին	<X>էին	<X>ուէին	<X>ուէին	<X>ային	<X>ային	<X>էին, <X>ուին	<X>էին, <X>ուին	<X>ցնէին	<X>ցնէին	<X>ցընէին	<X>ձնէին	<X>անէին	<X>անէին	<X>նէին	<X>նէին			<X>նային	<X>նային	<X>նէին, <X>նուին	<X>նէին	<X>նային	<X>նէին	<X>նային	<X>նէին	<Xprs>ային	<Xprs>էին	<X>չէին	<X>նային	<X>նային		<X>էին	<X>էին	<X>ային		<Xprs>ային	<Xprs>ային	<X>ային	<Xprs>ային	<X>էին	<X>էին	<Xprs>ային	<Xprs>ային	<X>նէին	<Xprs>ային	<Xprs>էին	<X>էին	<Xprs>ային	<Xprs>էին	<X>էին	<X>էին	<Xprs>էին	<X>էին	<Xprs>նէին	<Xprs>ային	<X>նէին	<X>ային	<X>ային	<X>էին	<Xprs>էին	<Xprs>էին
subjunctive past imperfect 3sg	<X>էիր	<X>էիր	<X>էիր	<X>էիր	<X>ուէիր	<X>ուէիր	<X>այիր	<X>այիր	<X>էիր, <X>ուիր	<X>էիր, <X>ուիր	<X>ցնէիր	<X>ցնէիր	<X>ցընէիր	<X>ձնէիր	<X>անէիր	<X>անէիր	<X>նէիր	<X>նէիր			<X>նայիր	<X>նայիր	<X>նէիր, <X>նուիր	<X>նէիր	<X>նայիր	<X>նէիր	<X>նայիր	<X>նէիր	<Xprs>այիր	<Xprs>էիր	<X>չէիր	<X>նայիր	<X>նայիր		<X>էիր	<X>էիր	<X>այիր		<Xprs>այիր	<Xprs>այիր	<X>այիր	<Xprs>այիր	<X>էիր	<X>էիր	<Xprs>այիր	<Xprs>այիր	<X>նէիր	<Xprs>այիր	<Xprs>էիր	<X>էիր	<Xprs>այիր	<Xprs>էիր	<X>էիր	<X>էիր	<Xprs>էիր	<X>էիր	<Xprs>նէիր	<Xprs>այիր	<X>նէիր	<X>այիր	<X>այիր	<X>էիր	<Xprs>էիր	<Xprs>էիր
subjunctive past imperfect 3sg	<X>էր	<X>էր	<X>էր	<X>էր	<X>ուէր	<X>ուէր	<X>ար	<X>ար	<X>էր, <X>ուր	<X>էր, <X>ուր	<X>ցնէր	<X>ցնէր	<X>ցընէր	<X>ձնէր	<X>անէր	<X>անէր	<X>նէր	<X>նէր			<X>նար	<X>նար	<X>նէր, <X>նուր	<X>նէր	<X>նար	<X>նէր	<X>նար	<X>նէր	<Xprs>ար	<Xprs>էր	<X>չէր	<X>նար	<X>նար		<X>էր	<X>էր	<X>ար		<Xprs>ար	<Xprs>ար	<X>ար	<Xprs>ար	<X>էր	<X>էր	<Xprs>ար	<Xprs>ար	<X>նէր	<Xprs>ար	<Xprs>էր	<X>էր	<Xprs>ար	<Xprs>էր	<X>էր	<X>էր	<Xprs>էր	<X>էր	<Xprs>նէր	<Xprs>ար	<X>նէր	<X>ար	<X>ար	<X>էր	<Xprs>էր	<Xprs>էր
subjunctive present 1pl	<X>ենք	<X>ենք	<X>ինք	<X>ինք	<X>ուինք	<X>ուինք	<X>անք	<X>անք	<X>ենք, <X>ունք	<X>ենք, <X>ունք	<X>ցնենք	<X>ցնենք	<X>ցընենք	<X>ձնենք	<X>անենք	<X>անենք	<X>նինք	<X>նինք			<X>նանք	<X>նանք	<X>նունք	<X>նունք	<X>նանք	<X>նենք	<X>նանք	<X>նենք	<Xprs>անք	<Xprs>ենք	<X>չինք	<X>նանք	<X>նանք		<X>ինք	<X>ենք	<X>անք		<Xprs>անք	<Xprs>անք	<X>անք	<Xprs>անք	<X>ենք	<X>ենք	<Xprs>անք	<Xprs>անք	<X>նենք	<Xprs>անք	<Xprs>ենք	<X>ինք	<Xprs>անք	<Xprs>ենք	<X>ինք	<X>ինք	<Xprs>ենք	<X>ենք	<Xprs>նենք	<Xprs>անք	<X>նենք	<X>անք	<X>անք	<X>ինք	<Xprs>ենք	<Xprs>ինք
subjunctive present 1sg	<X>եմ	<X>եմ	<X>իմ	<X>իմ	<X>ուիմ	<X>ուիմ	<X>ամ	<X>ամ	<X>եմ, <X>ում	<X>եմ, <X>ում	<X>ցնեմ	<X>ցնեմ	<X>ցընեմ	<X>ձնեմ	<X>անեմ	<X>անեմ	<X>նիմ	<X>նիմ			<X>նամ	<X>նամ	<X>նում	<X>նում	<X>նամ	<X>նեմ	<X>նամ	<X>նեմ	<Xprs>ամ	<Xprs>եմ	<X>չիմ	<X>նամ	<X>նամ		<X>իմ	<X>եմ	<X>ամ		<Xprs>ամ	<Xprs>ամ	<X>ամ	<Xprs>ամ	<X>եմ	<X>եմ	<Xprs>ամ	<Xprs>ամ	<X>նեմ	<Xprs>ամ	<Xprs>եմ	<X>իմ	<Xprs>ամ	<Xprs>եմ	<X>իմ	<X>իմ	<Xprs>եմ	<X>եմ	<Xprs>նեմ	<Xprs>ամ	<X>նեմ	<X>ամ	<X>ամ	<X>իմ	<Xprs>եմ	<Xprs>իմ
subjunctive present 2pl	<X>էք	<X>էք	<X>իք	<X>իք	<X>ուիք	<X>ուիք	<X>աք	<X>աք	<X>էք, <X>ուք	<X>էք, <X>ուք	<X>ցնէք	<X>ցնէք	<X>ցընէք	<X>ձնէք	<X>անէք	<X>անէք	<X>նիք	<X>նիք			<X>նաք	<X>նաք	<X>նուք	<X>նուք	<X>նաք	<X>նէք	<X>նաք	<X>նէք	<Xprs>աք	<Xprs>էք	<X>չիք	<X>նաք	<X>նաք		<X>իք	<X>էք	<X>աք		<Xprs>աք	<Xprs>աք	<X>աք	<Xprs>աք	<X>էք	<X>էք	<Xprs>աք	<Xprs>աք	<X>նէք	<Xprs>աք	<Xprs>էք	<X>իք	<Xprs>աք	<Xprs>էք	<X>իք	<X>իք	<Xprs>էք	<X>էք	<Xprs>նէք	<Xprs>աք	<X>նէք	<X>աք	<X>աք	<X>իք	<Xprs>էք	<Xprs>իք
subjunctive present 2sg	<X>ես	<X>ես	<X>իս	<X>իս	<X>ուիս	<X>ուիս	<X>աս	<X>աս	<X>ես, <X>ուս	<X>ես, <X>ուս	<X>ցնես	<X>ցնես	<X>ցընես	<X>ձնես	<X>անես	<X>անես	<X>նիս	<X>նիս			<X>նաս	<X>նաս	<X>նուս	<X>նուս	<X>նաս	<X>նես	<X>նաս	<X>նես	<Xprs>աս	<Xprs>ես	<X>չիս	<X>նաս	<X>նաս		<X>իս	<X>ես	<X>աս		<Xprs>աս	<Xprs>աս	<X>աս	<Xprs>աս	<X>ես	<X>ես	<Xprs>աս	<Xprs>աս	<X>նես	<Xprs>աս	<Xprs>ես	<X>իս	<Xprs>աս	<Xprs>ես	<X>իս	<X>իս	<Xprs>ես	<X>ես	<Xprs>նես	<Xprs>աս	<X>նես	<X>աս	<X>աս	<X>իս	<Xprs>ես	<Xprs>իս
subjunctive present 3pl	<X>են	<X>են	<X>ին	<X>ին	<X>ուին	<X>ուին	<X>ան	<X>ան	<X>են, <X>ուն	<X>են, <X>ուն	<X>ցնեն	<X>ցնեն	<X>ցընեն	<X>ձնեն	<X>անեն	<X>անեն	<X>նին	<X>նին			<X>նան	<X>նան	<X>նուն	<X>նուն	<X>նան	<X>նեն	<X>նան	<X>նեն	<Xprs>ան	<Xprs>են	<X>չին	<X>նան	<X>նան		<X>ին	<X>են	<X>ան		<Xprs>ան	<Xprs>ան	<X>ան	<Xprs>ան	<X>են	<X>են	<Xprs>ան	<Xprs>ան	<X>նեն	<Xprs>ան	<Xprs>են	<X>ին	<Xprs>ան	<Xprs>են	<X>ին	<X>ին	<Xprs>են	<X>են	<Xprs>նեն	<Xprs>ան	<X>նեն	<X>ան	<X>ան	<X>ին	<Xprs>են	<Xprs>ին
subjunctive present 3sg	<X>է	<X>է	<X>ի	<X>ի	<X>ուի	<X>ուի	<X>այ	<X>այ	<X>է, <X>ու	<X>է, <X>ու	<X>ցնէ	<X>ցնէ	<X>ցընէ	<X>ձնէ	<X>անէ	<X>անէ	<X>նի	<X>նի			<X>նայ	<X>նայ	<X>նու	<X>նու	<X>նայ	<X>նէ	<X>նայ	<X>նէ	<Xprs>այ	<Xprs>է	<X>չի	<X>նայ	<X>նայ		<X>ի	<X>է	<X>այ		<Xprs>այ	<Xprs>այ	<X>այ	<Xprs>այ	<X>է	<X>է	<Xprs>այ	<Xprs>այ	<X>նէ	<Xprs>այ	<Xprs>է	<X>ի	<Xprs>այ	<Xprs>է	<X>ի	<X>ի	<Xprs>է	<X>է	<Xprs>նէ	<Xprs>այ	<X>նէ	<X>այ	<X>այ	<X>ի	<Xprs>է	<Xprs>ի
causative infinitival	<X>եցնել	<X>եցնել	<X>եցնել	<X>եցնել			<X>ացնել	<X>ացնել													<X>ցնել	<X>ցնել																																										
passive infinitival	<X>ուիլ	<X>ուիլ	<X>ուիլ	<X>ուիլ			<X>ացուիլ	<X>ացուիլ			<X>ցուիլ	<X>ցուիլ	<X>ցուիլ	<X>ձուիլ							<X>ցուիլ	<X>ցուիլ																																										
